臺灣新北地方法院刑事判決　　　　　　110年度金訴字第126號
公　訴　人　臺灣新北地方檢察署檢察官
被　　　告　許廷瑄


選任辯護人　黃仕翰律師
　　　　　　陳俊翔律師
　　　　　　顏名澤律師
上列被告因違反洗錢防制法等案件，經檢察官提起公訴（109 年
度偵字第41570 號），本院判決如下：
    主  文
壬○○犯如附表二編號1 至15所示各罪，各處如附表四編號1 至
15所示之刑及沒收。應執行有期徒刑參年。被訴如附表二編號16
至18部分均無罪。
    事  實
一、壬○○基於參與犯罪組織之犯意，自民國109 年9 月間某日
    起，加入陳郁安（所涉加重詐欺取財等罪嫌，由檢察官另行
    偵辦）之成年人所組成之具有持續性、牟利性及結構性之詐
    欺集團犯罪組織團（下稱A 詐欺集團），負責蒐集人頭金融
    帳戶及提領詐騙款項，而與該集團成員共同意圖為自己不法
    所有，基於加重詐欺取財及洗錢之犯意聯絡，分別為下列行
    為：
  ㈠先由A 詐欺集團成年成員於不詳時間、地點，以不詳方式取
    得郵局帳號000-00000000000000號帳戶（下稱郵局8384號帳
    戶）之金融卡後，再於附表二編號1 、2 所示時間，以附表
    二編號1 至2 所載方式，對辛○○、寅○○施以詐術，致其
    等均陷於錯誤，而分別於附表二編號1 至2 所列時間，將如
    附表二編號1 至2 所示之金額，匯入郵局8384號帳戶內。壬
    ○○隨即駕駛車牌號碼000-0000號自用小客車，依A 詐欺集
    團不詳上游成員指示，於附表二編號1 至2 所示時間、地點
    ，持郵局8384號帳戶金融卡提領如附表二編號1 至2 所列金
    額之款項（共計新臺幣【下同】89,800元）後，將款項連同
    提款卡轉交該集團不詳成年成員，而以此方式製造金流之斷
    點，掩飾特定犯罪所得之來源及去向，並獲得擔任車手之報
    酬26,000元。
  ㈡壬○○先於不詳時間、地點，以不詳方式取得附表一編號1
    所示張書豪所有之合庫帳戶資料，復於109 年9 月28日（起
    訴書誤載為109 年8 月28日）3 時許，透過趙國慶（所涉加
    重詐欺取財等罪嫌，由檢察官另行偵查）輾轉以通訊軟體We
    -Chat 傳送上開帳戶之帳號、提款卡密碼予陳郁安供作收取
    詐騙款項使用。A 詐欺集團成年成員再於附表二編號3 所示
    時間，以附表二編號3 所載方式向丑○○施用詐術，致丑○
    ○陷於錯誤，接續於109 年9 月28日18時42分許、同日時44
    分許匯款49,989元、49,989元至張書豪合庫帳戶內，旋遭A
    詐欺集團成員提領一空。壬○○並因此獲得提供帳戶之報酬
    21,000元。
二、壬○○基於參與犯罪組織之犯意，自109 年11月5 日前某時
    ，加入真實姓名年籍不詳、綽號「阿義」之成年人所組成之
    具有持續性、牟利性及結構性之詐欺集團犯罪組織團（下稱
    B 詐欺集團）；復為便於提領款項，另基於招募他人加入犯
    罪組織之犯意，於109 年11月7 日前某日，招募少年沈○緯
    （94年6 月生，真實姓名年籍資料詳卷）、少年孟○筌（93
    年11月生，真實姓名年籍資料詳卷）加入該詐欺集團犯罪組
    織擔任其底下之車手工作（少年沈○緯、孟○筌所涉加重詐
    欺取財等罪嫌，業經移送本院、臺灣桃園地方法院少年法庭
    審理中），並交付工作手機與少年沈○緯、孟○筌作為聯繫
    提領詐騙贓款之用。壬○○乃基於與少年沈○緯、孟○筌、
    「阿義」等人共同意圖為自己不法所有，基於加重詐欺取財
    及洗錢之犯意聯絡，先由壬○○於附表一編號2 至6 「收取
    時間」欄所載時間前某日，透過通訊軟體WeChat指示王昱權
    （所涉加重詐欺取財等罪嫌，業由臺灣新北地方檢察署檢察
    官以110 年度少連偵字第357 號提起公訴）前往指定便利商
    店領取內有附表一編號2 至9 所示各帳戶之存摺、金融卡之
    包裹後，再由王昱權親自（附表一編號2 至7 部分）或委託
    其友人即少年蔡○璇（92年8 月生，真實姓名年籍資料詳卷
    ，附表一編號8 、9 部分）將各該包裹交付壬○○轉交「阿
    義」。「阿義」所屬B 詐欺集團成年成員隨即於附表二編號
    4 至15所示時間，以附表二編號4 至15所載方式，對己○○
    等人施以詐術，致其等均陷於錯誤，而分別於附表二編號4
    至15所列時間，將如附表二編號4 至15所示之金額，匯入各
    該人頭帳戶內，壬○○再透過通訊軟體指示少年沈○緯、孟
    ○筌、暱稱「鹹蛋超人」等B 詐欺集團成員負責領款、把風
    ，並於每日工作結束後指派余紹堂（起訴書誤載為余少堂，
    所涉加重詐欺取財等罪嫌，由檢察官另行偵辦）或自行向提
    款車手收取款項，而以此方式製造金流之斷點，掩飾特定犯
    罪所得之來源及去向，壬○○每日並可獲得其經手帳戶當日
    收取詐欺所得之1 成。
三、嗣因辛○○、黃韋志發覺受騙後報警處理，經警於109 年11
    月13日22時5 分許在新北市○○區○○街00巷0 弄0 號前持
    臺灣新北地方檢察署檢察官核發之拘票拘提壬○○到案，復
    當場扣得其所有與上開詐欺集團成員聯繫所用之iPhone 7手
    機2 支（IMEI：00000000000000號、00000000000000號，含
    行動電話門號0000000000號、不詳門號SIM 卡各1 張），始
    循線查悉上情。
四、案經辛○○等人訴請新北市政府警察局樹林分局移送臺灣新
    北地方檢察署檢察官偵查起訴。
    理  由
甲、有罪部分：
一、證據能力之認定：
  ㈠按組織犯罪防制條例第12條第1 項中段規定：「證人之筆錄
    ，以在檢察官或法官面前作成，並經踐行刑事訴訟法所定訊
    問證人之程序者為限，始得採為證據。」係以立法排除被告
    以外之人於警詢或調查中所為之陳述，得適用刑事訴訟法第
    159 條之2 、第159 條之3 及第159 條之5 之規定，是證人
    於警詢時之陳述，於違反組織犯罪防制條例案件，即絕對不
    具有證據能力，自不得採為判決基礎。本件關於證人之警詢
    筆錄，既非在檢察官或法官面前作成，依上開規定，不得採
    為被告壬○○犯組織犯罪防制條例罪名之證據。是本判決所
    引用證人之警詢筆錄，僅於認定被告犯加重詐欺、洗錢罪部
    分具有證據能力，先予指明。
  ㈡次按被告以外之人於審判外之陳述，雖不符合刑事訴訟法第
    159 條之1 至第159 條之4 之規定，而經當事人於審判程序
    同意作為證據，法院審酌該言詞陳述或書面陳述作成時之情
    況，認為適當者，亦得為證據，刑事訴訟法第159 條之5 第
    1 項定有明文。查本判決以下援引之被告以外之人於審判外
    之言詞或書面陳述，雖屬傳聞證據，惟當事人及辯護人於本
    院準備程序時均表示同意作為證據方法而不予爭執，本院審
    酌上開證據資料製作時之情況，尚無違法不當及證明力明顯
    過低之瑕疵，與本案待證事實復具有相當關連性，以之作為
    證據應屬適當，依前揭規定，認上開證據資料均得為證據。
  ㈢至非供述證據部分，並無事證顯示係實施刑事訴訟程序之公
    務員因違背法定程序而取得，復經本院依法踐行調查程序，
    皆應有證據能力。
二、認定事實所憑之證據及得心證之理由：
  ㈠訊據被告對如事實欄一、二所載參與犯罪組織、加重詐欺取
    財及洗錢之犯行，於偵查及本院審理時皆供認無訛，且有附
    表三編號1 至15所列證據資料在卷為憑。是被告所為自白與
    前揭事證所顯示之內容皆相符合，自屬信實。
  ㈡被告雖否認有招募他人加入犯罪組織之行為，辯稱：我沒有
    招募沈○緯、孟○筌加入本件詐欺集團，他們本來就在詐欺
    集團內工作云云。經查：
    ⒈按組織犯罪防制條例第4 條第1 項於106 年4 月19日修正
      公布之立法理由略謂：「刑法理論關於教唆、幫助犯罪之
      對象須為特定人，然犯罪組織招募對象不限於特定人，甚
      或利用網際網路等方式，吸收不特定人加入犯罪組織之情
      形，爰為防範犯罪組織坐大，無論是否為犯罪組織之成員
      ，如有招募使人加入犯罪組織之行為，即有處罰之必要，
      爰增訂第1 項，以遏止招募行為。再者，有招募他人加入
      犯罪組織之行為即應處罰，不以他人實際上加入犯罪組織
      為必要。」可知，當時立法者係考量行為人利用網路、電
      話簡訊傳輸之便利、對象大量且不特定，廣泛對外就不特
      定人邀集加入犯罪組織，於刑法規範之教唆、幫助限於特
      定人且須教唆或幫助之他人確有為正犯行為情形下，行為
      人始能依教唆、幫助他人參與組織犯罪論處，對於防範犯
      罪組織之擴大實有不足，進而增定該條例第4 條第1 項，
      以此方式擴大原教唆、幫助之範圍及於對象不特定人，甚
      且該不特定人縱未因行為人之招募實際參與犯罪組織，均
      應成立招募他人加入犯罪組織罪，是無論招募特定人或不
      特定人，皆可構成招募他人加入組織罪。
    ⒉被告於110 年3 月8 日偵訊時供稱：我在109 年10月底有
      打過電話給沈○緯，我們算是朋友，但是不熟；我問他有
      無工作，想不想來我這邊工作，他一開始沒有答應我，說
      他在別的地方上班，之後他主動打電話給我問我有沒有工
      作能提供給他，並說孟○筌也想一起做；沈○緯、孟○筌
      算是趙國慶的人，我是先去問趙國慶「小緯」能不能幫我
      工作；我有拿工作機給沈○緯、孟○筌，也給他們金融卡
      及密碼，沈○緯、孟○筌領款後，如果還可以提領就繼續
      領，不能提領我就指示他們將金融卡丟棄，並由余紹堂或
      我本人向他們收水（見109 度偵字第41570 號卷二【下稱
      偵卷二】第247 頁）。再參以證人趙國慶於偵查中證述：
      109 年11月3 日19時31分我有傳訊息予壬○○，內容提及
      ：「小偉跟小天給你，我不想搞了，累，我還是正常收水
      就好了」，是因為壬○○在11月3 日前曾經問我有沒有人
      可以做詐欺領錢車手，後面我叫他自己去問「小偉」跟「
      小天」；「小偉」是沈○緯，「小天」是孟○筌，他們不
      是跟我做的，他們原本是跟陳郁安做，後來是壬○○說他
      那邊有做詐欺這一塊，但他沒有告訴我他是跟誰做，他問
      我這邊有沒有人要做，我就跟他說可以問「小偉」跟「小
      天」，之後就是他們自己去聯繫；沈○緯、孟○筌不是我
      介紹給壬○○的，他們3 人本來就認識，我只是跟壬○○
      說可以問問沈○緯、孟○筌兩人；109 年10月14日1 時23
      分壬○○傳訊給我稱：「小安很賭爛，人都被我抓走」、
      「我把小偉跟小千拉走」，是在討論壬○○和陳郁安搶人
      的事，「小偉」與「小千」原先都是跟陳郁安做詐欺，他
      們是領錢的車手，「小千」就是陳宇阡，「小偉」就是沈
      ○緯；就我所知，壬○○會和陳郁安搶人的原因，是沈○
      緯與陳宇阡本來就認識壬○○，他們有向壬○○抱怨陳郁
      安給的錢很少，壬○○就叫他們過去做，我會知道是因為
      壬○○會跟我講等語（見偵卷二第182 至184 頁），且有
      被告與證人趙國慶109 年10月14日、109 年11月3 日間之
      微信對話紀錄截圖附卷可稽（見偵卷二第223 至224 頁、
      第235 頁），足見被告在參與B 詐欺集團期間，曾向證人
      趙國慶詢問是否有人可擔任提領詐欺贓款之工作，經證人
      趙國慶告知可探詢原先在陳郁安所屬之A 詐欺集團從事車
      手工作之少年沈○緯、孟○筌之意願，且被告之後確有撥
      打電話予少年沈○緯，詢問其是否願至被告處負責提領贓
      款，後經少年沈○緯主動與其聯繫，表示其與少年孟○筌
      均有意願為被告工作。又證人即少年沈○緯於警詢時陳稱
      ：我在詐欺集團負責提領金錢，是1 個臉書暱稱「許緯」
      （即被告）的男子用臉書訊息問我要不要跟他工作，薪水
      是當天提領贓款金額的百分比；109 年11月7 日許緯用他
      發配給我的手機，使用通訊軟體Telegram跟我及孟○筌聯
      繫，指示我們在附近待命，收到訊息就去領錢，提領出來
      的錢交給孟○筌處理；提款卡是許緯於109 年11月7 日晚
      上7 時許在迴龍捷運站上方的停車場交給我跟孟○筌的等
      語（見偵卷二第106 至107 頁）。證人即少年孟○筌於警
      詢時供稱：我大約是今年（109 年）11月初擔任詐欺集團
      車手，沈○緯認識綽號許緯的男子，許緯找我們兩個擔任
      車手工作，負責去ATM 提領款項；沈○緯負責提款，我在
      外面把風；許緯有發給我們手機互相使用通訊軟體Telegr
      -am 聯繫；109 年11月7 日許緯在捷運迴龍站將提款卡交
      給我，工作結束後就丟掉等語（見偵卷二第101 至104 頁
      ）。由上足認被告確有招募少年沈○緯、孟○筌加入B 詐
      欺集團犯罪組織之行為，且負責派發工作手機、提款卡及
      密碼與少年沈○緯、孟○筌，指示沈○緯、孟○筌兩人提
      領詐欺贓款後交與其本人或余紹堂。從而，被告上開所辯
      ，即不足採。
  ㈢綜上所述，本件事證明確，被告前揭犯行均堪予認定，皆應
    依法論科。
三、論罪科刑：
  ㈠罪名與罪數：
    ⒈本案詐欺犯罪型態，係需由多人縝密分工方能完成之集團
      性犯罪，除與被告聯繫之陳郁安、趙國慶、交付被告人頭
      帳戶提款卡之人（事實欄一、㈠㈡部分）；擔任取簿手之
      王昱權、負責提領詐欺贓款之車手沈○緯、孟○筌等人（
      事實欄二部分），另有以電話詐騙告訴人等其他詐欺集團
      成員，加計被告後，其人數應已達3 人以上。又被告或其
      所屬詐欺集團成員提領告訴人匯入本案人頭帳戶內之款項
      後，即將領得之現金交付詐欺集團上游指定之人，客觀上
      顯然足以切斷詐騙不法所得之金流去向，阻撓國家對詐欺
      犯罪所得之追查，且被告知悉其所為得以切斷詐欺金流之
      去向，足認其主觀上亦具有掩飾、隱匿該財產與犯罪之關
      聯性，以逃避國家追訴、處罰之犯罪意思。再本件詐欺集
      團成員詐騙告訴人，係犯刑法第339 條之4 第1 項第2 款
      之罪，為洗錢防制法第3 條第1 款之特定犯罪，故被告如
      事實欄一、二所示之提領、交付現金、提供人頭帳戶、之
      行為，係屬洗錢防制法第2 條第2 款之洗錢行為。另按人
      頭帳戶之提款卡、密碼等既已在詐欺集團成員手中，於被
      害人匯款至該等帳戶後，迄警察受理報案通知銀行將該帳
      戶列為警示帳戶而凍結其內現款前，詐欺集團成員實際上
      既得領取款項，對該匯入之款項顯有管領能力，自屬既遂
      （臺灣高等法院暨所屬法院97年度法律座談會刑事類提案
      第13號審查意見及研討結果亦同此旨），是本案如附表二
      編號5 所示告訴人庚○○將款項匯入詐欺集團管領之帳戶
      後，雖款項未及提領即遭凍結，然揆諸前揭說明，此部分
      款項自匯入該帳戶之時起，已達被告所加入之詐欺集團成
      員實際管領支配之範圍內，而無礙於詐欺取財既遂罪責之
      成立。
    ⒉按刑罰責任之評價與法益之維護息息相關，對同一法益侵
      害為雙重評價，是過度評價；對法益之侵害未予評價，則
      為評價不足，均為法之所禁。又加重詐欺罪，係侵害個人
      財產法益之犯罪，其罪數之計算，核與參與犯罪組織或招
      募他人加入犯罪組織罪所侵害之社會法益有所不同，審酌
      現今詐騙集團之成員皆係為欺罔他人，騙取財物，方參與
      以詐術為目的之犯罪組織。倘若行為人於參與詐騙犯罪組
      織之行為繼續中，先後多次為加重詐欺或招募他人加入犯
      罪組織之行為，因參與犯罪組織罪為繼續犯，犯罪一直繼
      續進行，直至犯罪組織解散，或其脫離犯罪組織時，其犯
      行始行終結。故該參與犯罪組織與其後之多次加重詐欺行
      為皆有所重合，然因行為人僅為一參與犯罪組織行為，侵
      害一社會法益，屬單純一罪。從而，應僅就「該案件中」
      與參與犯罪組織罪時間較為密切之首次加重詐欺犯行，論
      以參與犯罪組織罪及加重詐欺罪之想像競合犯，而其他之
      加重詐欺犯行，祗需單獨論罪科刑即可，無需再另論以參
      與犯罪組織罪，以避免重複評價。又犯罪之著手，係指行
      為人基於犯罪之決意而開始實行密接或合於該罪構成要件
      之行為而言。而首次加重詐欺犯行，其時序之認定，自應
      以詐欺取財罪之著手時點為判斷標準；詐欺取財罪之著手
      起算時點，依一般社會通念，咸認行為人以詐欺取財之目
      的，向被害人施用詐術，傳遞與事實不符之資訊，使被害
      人陷於錯誤，致財產有被侵害之危險時，即屬詐欺取財罪
      構成要件行為之著手，並非以取得財物之先後順序為認定
      依據（最高法院110 年度台上字第2066號刑事判決意旨參
      照）。查被告於109 年9 月間某日、109 年11月5 日前某
      時，分別加入A 、B 詐欺集團，該等詐欺集團均係有3 人
      以上，以實施詐術為手段，具有持續性及牟利性之有結構
      性組織，依上開說明，應就被告首次參與詐欺取財之犯行
      （即附表二編號1 、4 所示犯行），各論以參與犯罪組織
      罪。又行為人於參與犯罪組織之繼續期間中，陸續招募其
      他人加入此一詐騙集團，再共犯加重詐欺等罪，是此2 組
      織之罪之關係，類同於前述參與犯罪組織之繼續期間犯加
      重詐欺等罪，同樣不應重複評價，自無從將之割裂而分論
      併罰，應以相同之理，論以想像競合之一罪（最高法院10
      9 年度台上字第3475號刑事判決同此意旨）。
    ⒊是核被告就附表二編號1 至15所為，均係犯刑法第339 條
      之4 第1 項第2 款之3 人以上共同犯詐欺取財罪及洗錢防
      制法第2 條第2 款、第14條第1 項之洗錢罪。又被告就附
      表二編號1 、4 所為，分別係其加入A 、B 詐欺集團後最
      先繫屬於法院之案件之首次加重詐欺犯行，應均另論以組
      織犯罪防制條例第3 條第1 項後段之參與犯罪組織罪。再
      被告招募少年沈○緯、孟○筌加入B 詐欺集團擔任車手及
      把風之工作，應就其招募少年沈○緯、孟○筌之首次犯行
      （即附表二編號7 部分）論以組織犯罪防制條例第4 條第
      1 項之招募他人加入犯罪組織罪（本件並無證據證明被告
      於行為時明知或可得而知沈○緯、孟○筌為12歲以上未滿
      18歲之少年【理由詳見本判決書二、㈣⒈部分之說明】，
      自無論以同條例第4 條第2 項之成年人招募未滿18歲之人
      加入犯罪組織罪之餘地）。起訴書證據並所犯法條欄雖未
      記載被告亦涉犯組織犯罪防制條例第4 條第1 項之罪名，
      然於犯罪事實欄已明確記載此部分犯罪事實，自在本件起
      訴範圍，本院應併予審究。另起訴書犯罪事實欄二固敘及
      被告在B 詐欺集團擔任中層幹部，負責指揮下層成員領取
      帳戶包裹、領款等語，惟起訴法條並未援引組織犯罪防制
      條例第3 條第1 項前段之指揮犯罪組織罪名，且本案被告
      並非B 詐欺集團之發起人或核心份子，其參與該集團如附
      表二編號4 至15所示犯行，擔任收取人頭帳戶、招募少年
      沈○緯、孟○筌加入集團、交付工作手機、提款卡與少年
      沈○緯、孟○筌及指示其等提領詐欺贓款、向車手收水等
      行為，多屬事務性之工作，該集團內任何成員均可從事；
      至被告對取簿手、車手之指示，充其量僅有提醒或告誡之
      作用，尚無類似組織發起人或主持者之地位或權限，可以
      透過命令或指示直接支配集團成員之行止，難認對集團其
      他成員有高度之拘束力或效力之支配行為，無從遽認被告
      所為已構成指揮犯罪組織之犯行，附此敘明。
  ㈡共犯之說明：
    按共同正犯間，在合同意思範圍內，相互利用他人之行為，
    以達其犯罪之目的，原不必每一階段均參與，祇須分擔犯罪
    行為之一部，即應對於全部所發生之結果共同負責。且數共
    同正犯之間，原不以直接發生犯意聯絡者為限，即有間接之
    聯絡者，亦包括在內，也不限於事前有所協議，於行為當時
    ，基於相互之認識，以共同犯罪之意思參與者，亦無礙於共
    同正犯之成立。是以多數人依其角色分配共同協力參與犯罪
    構成要件之實現，其中部分行為人雖未參與犯罪構成要件行
    為之實行，但其所為構成要件以外行為，對於實現犯罪目的
    具有不可或缺之地位，仍可成立共同正犯。而詐欺集團為實
    行詐術騙取款項，並蒐羅、使用人頭帳戶以躲避追緝，各犯
    罪階段緊湊相連，仰賴多人縝密分工，相互為用，方能完成
    之集團性犯罪，雖各共同正犯僅分擔實行其中部分行為，仍
    應就全部犯罪事實共同負責；是以部分詐欺集團成員縱未直
    接對被害人施以詐術，如有接收人頭帳戶金融卡供為其他成
    員實行詐騙所用，或配合提領款項，從中獲取利得，餘款交
    付其他成員等行為，均係該詐欺集團犯罪歷程不可或缺之重
    要環節，尤其是分擔接收人頭帳戶之「收簿手（取簿手、領
    簿手）」及配合提領贓款之「車手」，當被害人遭詐欺集團
    成員詐騙後，雖已將款項匯入詐欺集團指定之人頭帳戶，但
    上開款項在詐欺集團成員實際提領前，該帳戶隨時有被查覺
    而遭凍結之可能，是配合接收人頭帳戶金融卡，以供其他詐
    欺集團成員提領贓款，更是詐欺集團實現犯罪目的之關鍵行
    為，可見擔任「收簿手」者，為具有決定性之重要成員之一
    （最高法院110 年度台上字第2803號刑事判決意旨參照），
    此外，尚有其他對被害人施用詐術之機房話務、提領款項之
    「車手」、居間聯繫指示車手提款之「車手頭」、向車手收
    取贓款再交與詐欺集團上游之「收水」等人，此應為參與成
    員主觀上所知悉之範圍，故詐欺集團成員彼此間雖因分工不
    同而未必均認識或確知彼此參與分工細節，惟既參與該詐欺
    集團取得被害人財物之全部犯罪計劃之一部分行為，相互利
    用其一部行為，以共同達成不法所有之犯罪目的，未逾越合
    同意思之範圍。從而，被告自應對其參與期間所發生詐欺之
    犯罪事實，共負其責。是被告就附表二編號1 至15所示加重
    詐欺、洗錢等犯行，與陳郁安（附表二編號3 ）、「阿義」
    （附表二編號4 至15）、王昱權（附表二編號4 至15）、少
    年沈○緯、孟○筌（附表二編號7 至9 、11、15 ）及所屬A
    、B 詐欺集團其他成員間，均有犯意聯絡及行為分擔，皆應
    論以共同正犯。辯護意旨認被告如事實欄一、㈡所為係屬幫
    助犯乙節，核不足採。
  ㈢罪數：
    ⒈被告與所屬詐欺集團對附表二編號1 至4 、6 、9 、11至
      14所示之告訴人辛○○等人施行詐術，使其等將款項匯入
      指定帳戶後，再由被告或其所屬詐欺集團其他成員分數次
      提領或進行轉帳，皆係基於詐欺取財之單一目的而為接續
      之數行為，所侵害者為同一被害人之財產法益，且各行為
      相關舉措均係在密切接近之時間內實施完成，彼此獨立性
      極為薄弱，依一般社會健全觀念難以強行分開，是在刑法
      評價上，以視為一個舉動之接續施行，合為包括之一行為
      予以評價，較為合理，應各論以接續犯之一罪。
    ⒉被告如附表二編號1 、4 所示犯行，分別為其加入A 、B
      詐欺集團之犯罪組織後首次加重詐欺取財犯行，雖其參與
      犯罪組織之時、地與詐欺取財之時、地，在自然意義上非
      完全一致，然二者仍有部分合致，且犯罪目的單一，堪認
      係一行為同時觸犯參與犯罪組織罪、3 人以上共同詐欺取
      財罪、一般洗錢罪，屬想像競合犯。又組織犯罪防制條例
      第3 條第1 項後段之參與犯罪組織罪及第4 條第1 項之招
      募他人加入犯罪組織罪，兩罪之法定本刑雖同，惟性質與
      行為態樣不同。考諸招募他人加入犯罪組織之立法意旨，
      犯罪組織招募之對象不限於特定人，且為防範犯罪組織坐
      大，無論是否為犯罪組織之成員，或被招募之人實際上有
      無因此加入犯罪組織，只要行為人有招募他人加入犯罪組
      織之行為，即有處罰之必要，以遏止招募行為。是參與犯
      罪組織與招募他人加入犯罪組織之行為，二者侵害之法益
      不同，亦不具行為客體之同一性，行為人實施其中一行為
      ，難認會伴隨實現另一構成要件之行為，二者亦無階段關
      係可言，顯非法規競合之補充或吸收關係。惟究應如何論
      處，應視具體個案實際參與、招募之行為態樣及主觀故意
      等，評價為想像競合犯或予以分論併罰。是行為人加入犯
      罪組織，於參與該組織之行為繼續中，本於便利該組織運
      作之同一目的，而招募他人加入該組織，亦即一行為觸犯
      上開二罪名，自應依想像競合犯論處，而非屬法規競合之
      擇一適用（最高法院109 年度台上字第3475、4226號刑事
      判決意旨參照）。被告於109 年11月5 日某日加入B 詐欺
      集團，被告於參與該詐欺集團之犯罪組織過程中，本於便
      利組織運作之同一目的，招募少年沈○緯、孟○筌加入犯
      罪組織擔任提款車手與把風之工作，以遂行與受招募者共
      同實施詐欺取財等犯行，是被告招募他人加入犯罪組織之
      時、地雖與實施加重詐欺取財之時、地，在自然意義上並
      非完全一致，惟均係基於實施同一詐欺取財等犯行之單一
      犯罪目的，且時間上相互重疊，彼此亦具重要之關聯性，
      被告上揭招募他人加入犯罪組織行為，與其招募後之首次
      加重詐欺取財罪（即附表二編號7 部分），亦應論以想像
      競合犯。另被告對附表二編號2 、3 、5 、6 、8 至15之
      告訴人同時所犯刑法第339 條之4 第1 項第2 款三人以上
      共同犯詐欺取財罪、洗錢防制法第2 條第2 款、第14條第
      1 項之洗錢罪，係一行為觸犯數罪名，同為想像競合犯。
      從而，被告如附表二編號1 至15所示犯行，均應依刑法第
      55條規定從一重之三人以上共同犯詐欺取財罪處斷。
    ⒊再詐欺取財罪既係為保護個人之財產法益而設，則關於行
      為人詐欺犯罪之罪數計算，除非存在時間或空間上之全部
      或局部之重疊關係，否則原則上自應依遭受詐騙之被害人
      人數定之，本件被告如附表二編號1 至15所為，係對不同
      被害人所犯之詐欺取財行為，受侵害之財產監督權歸屬各
      自之權利主體，且犯罪時間或空間亦有相當差距，施用詐
      術之時間及其方式、被害人匯款時間、匯入金額等復皆有
      別，顯係基於各別犯意先後所為。是被告所犯上開15罪，
      應予分論併罰。辯護人主張被告如事實欄二所載犯行，應
      全部論以接續犯之一罪，容有誤會。
  ㈣刑之加重、減輕事由：
    ⒈查共犯沈○緯、孟○筌於行為時均係12歲以上未滿18歲之
      少年，有其等之年籍資料在卷可佐，惟被告辯稱其並不知
      悉沈○緯、孟○筌尚未成年，其係透過趙國慶認識沈○緯
      、孟○筌，兩人均沒在上課，故其不認為沈○緯、孟○筌
      是學生等語（見本院110 年度金訴字第126 號卷二【下稱
      本院卷二】第310 頁），且沈○緯、孟○筌僅擔任本案B
      詐欺集團之車手1 至2 日，與被告接觸時間甚為短暫，復
      無積極證據足資證明被告明知或可得而知沈○緯、孟○筌
      於行為時係12歲以上未滿18歲之少年，自無從依兒童及少
      年福利與權益保障法第112 條第1 項規定，就被告所犯如
      附表二編號7 至9 、11、15所示犯行加重其刑，併予說明
      。
    ⒉按犯組織犯罪防制條例第3 條之罪於偵查及審判中均自白
      者，減輕其刑，組織犯罪防制條例第8 條第1 項後段定有
      明文；復按「犯（洗錢防制法）前2 條之罪，在偵查或審
      判中自白者，減輕其刑」，洗錢防制法第16條第2 項定有
      明文。又按想像競合犯之處斷刑，本質上係「刑之合併」
      ，其所謂從一重處斷，乃將想像競合犯組成之評價上數罪
      ，合併為科刑一罪，其所對應之刑罰，亦合併其評價上數
      罪之數法定刑，而為一個處斷刑。易言之，想像競合犯侵
      害數法益者皆成立犯罪，論罪時必須輕、重罪併舉論述，
      同時宣告所犯各罪名，包括各罪有無加重、減免其刑之情
      形，亦應說明論列，量刑時併衡酌輕罪部分量刑事由，評
      價始為充足，然後依刑法第55條前段規定「從一重處斷」
      ，非謂對於其餘各罪可置而不論。因此，法院決定處斷刑
      時，雖以其中最重罪名之法定刑，做為裁量之準據，惟於
      裁量其輕重時，仍應將輕罪合併評價在內（最高法院108
      年度台上字第3563號、第4405號、110 年度台上字第3876
      號、第4380號刑事判決意旨參照）。查被告於偵查及本院
      審理時均自白本件參與犯罪組織及洗錢犯行，依上開規定
      原應減輕其刑，惟其所犯參與犯罪組織罪及一般洗錢罪，
      係屬想像競合犯其中之輕罪，被告就本案次犯行均係從一
      重之3 人以上共同詐欺取財罪處斷，然就被告此部分想像
      競合輕罪得減刑部分，依上開說明，由本院於依刑法第57
      條量刑時一併衡酌該部分減輕其刑事由，先予敘明。另犯
      第4 條、第6 條之罪自首，並因其提供資料，而查獲各該
      條之犯罪組織者，減輕或免除其刑；偵查及審判中均自白
      者，減輕其刑，組織犯罪防制條例第8 條第2 項固有明文
      ，然被告於本院審理中否認有招募他人加入B 詐欺集團犯
      罪組織之行為，自無上開條項減刑規定之適用。
  ㈤量刑及定應執行刑：
    ⒈爰以被告之責任為基礎，審酌其不思以己力循正當管道獲
      取財物，反加入詐欺集團，無視政府一再宣示掃蕩詐欺集
      團決心，侵害被害人之財產法益，嚴重破壞社會秩序，同
      時增加檢警查緝及被害人求償之困難，所為實有不該；兼
      衡其在本案犯罪中所扮演之角色及參與犯罪之程度、各次
      詐取款項金額，及其素行（見卷附臺灣高等法院被告前案
      紀錄表）、犯罪動機、目的、手段、教育程度、家庭與經
      濟狀況（見本院卷二第311 頁），暨其犯後於偵查中及本
      院審理時均坦承犯行，就其所犯洗錢及參與組織犯行部分
      符合洗錢防制法第16條第2 項、組織犯罪防制條例第8 條
      第1 項後段減刑要件，且已與附表二編號6 、12所示告訴
      人戊○○、甲○○達成調解（見本院110 年度金訴字第12
      6 號卷一【下稱本院卷一】第583 至586 頁），然迄未與
      其餘告訴人成立和解，賠償其等所受損害等一切情狀，分
      別量處如主文所示之刑。
    ⒉按數罪併罰之定應執行刑，係出於刑罰經濟與責罰相當之
      考量，並非予以犯罪行為人或受刑人不當之利益，為一種
      特別的量刑過程，相較於刑法第57條所定科刑時應審酌之
      事項，係對一般犯罪行為之裁量。而定應執行刑之宣告，
      乃對犯罪行為人本身及所犯各罪之總檢視，除應考量行為
      人所犯數罪反應出之人格特性，並應權衡審酌行為人之責
      任與整體刑法目的及相關刑事政策，在量刑權之法律拘束
      性原則下，依刑法第51條第5 款規定，採限制加重原則，
      資為量刑自由裁量權之外部界限，並應受法秩序理念規範
      之比例原則、平等原則、責罰相當原則、重複評價禁止原
      則等自由裁量權之內部抽象價值要求界限之支配，以使輕
      重得宜，罰當其責，俾符合法律授與裁量權之目的，以區
      別數罪併罰與單純數罪之不同，兼顧刑罰衡平原則。故定
      應執行刑時，除仍應就各別刑罰規範之目的、輕重罪間體
      系之平衡、整體犯罪非難評價，為綜合判斷外，尤須參酌
      上開實現刑罰公平性，以杜絕僥倖、減少犯罪之立法意旨
      ，為妥適之裁量。本院衡酌被告就事實欄一、二所示加重
      詐欺取財犯行，均集中於109 年9 月21日、同年月28日、
      同年11月5 日至11日間所實施，各次犯行之間隔期間甚近
      ，顯係於短時間內反覆實施，所侵害法益固非屬於同一人
      ，然各次在本件詐欺集團之角色分工、行為態樣、手段、
      動機皆相似或相同，責任非難重複之程度較高，如以實質
      累加之方式定應執行刑，處罰之刑度恐將超過其行為之不
      法內涵與罪責程度，爰基於罪責相當之要求，於刑法第51
      條第5 款所定之外部性界限內，綜合評價各罪類型、關係
      、法益侵害之整體效果，考量犯罪人個人特質，及以比例
      原則、平等原則、責罰相當原則、重複評價禁止原則為內
      涵之內部性界限，為適度反應被告整體犯罪行為之不法與
      罪責程度及對其施以矯正之必要性，而就被告所犯上開各
      罪，定其應執行刑如主文所示，以示處罰。
  ㈥是否宣告強制工作之說明：
    ⒈按行為人以一行為觸犯組織犯罪防制條例第3 條第1 項後
      段之參與犯罪組織罪及刑法第339 條之4 第1 項第2 款之
      加重詐欺取財罪，於從一重之加重詐欺取財罪處斷而為科
      刑時，因所犯輕罪（參與犯罪組織罪）之刑罰以外之法律
      效果，即組織犯罪防制條例第3 條第3 項強制工作之規定
      ，並未被重罪所吸收，仍應一併適用。惟該條項規定「應
      於刑之執行前，令入勞動場所，強制工作，其期間為3 年
      」，而未依個案情節，區分行為人是否具有反社會的危險
      性及受教化矯治的必要性，一律宣付刑前強制工作3 年；
      衡諸該條例所規定之強制工作，性質上原係對於有犯罪習
      慣，或因遊蕩、懶惰成習而犯罪者，所為之處置，本於法
      律合憲性解釋原則，依司法院釋字第471 號關於行為人有
      無預防矯治其社會危險性之必要，及比例原則等與解釋意
      旨不相衝突之解釋方法，為目的性限縮，對犯該條例第3
      條第1 項之參與犯罪組織罪者，視其行為之嚴重性、表現
      之危險性、對於未來行為之期待性，以及所採措施與預防
      矯治目的所需程度，於有預防矯治其社會危險性之必要，
      且符合比例原則之範圍內，由法院依該條例第3 條第3 項
      規定，一併宣告刑前強制工作（最高法院108 年度台上大
      字第2306號刑事裁定意旨參照）。
    ⒉本院審酌被告雖參與本件A 、B 詐欺集團之犯罪組織，惟
      其於該二集團內並非核心決策角色，於本案犯行所顯現之
      行為嚴重性及表現危險性尚非重大；又被告目前在全廣股
      份有限公司擔任土木技師一職（見本院卷二第319 頁），
      有正當職業，具備工作技能，復無其他證據證明被告有何
      遊蕩或懶惰成習而犯罪之情，而本案就被告參與犯罪組織
      部分（即附表二編號1 、4 部分），已分別量處有期徒刑
      1 年4 月、1 年6 月，透過刑罰之執行，應已足令其產生
      警惕，而達預防再犯及矯治之效，亦足以完全評價及處罰
      其應負之罪責，倘再予以宣告強制工作，實有悖於比例原
      則，故均不諭知強制工作之保安處分。
四、沒收：
  ㈠按犯罪所得屬於犯罪行為人者，沒收之，於全部或一部不能
    沒收或不宜執行沒收時，追徵其價額；宣告前2 條之沒收或
    追徵，有過苛之虞、欠缺刑法上之重要性、犯罪所得價值低
    微，或為維持受宣告人生活條件之必要者，得不宣告或酌減
    之，刑法第38條之1 第1 項前段、第3 項、第38條之2 第2
    項分別定有明文，且為契合個人責任原則及罪責相當原則，
    共同犯罪所得之物之沒收、追徵其價額或以財產抵償，應就
    各共同正犯實際分得之數為之。至於各共同正犯有無犯罪所
    得，或實際犯罪所得之多寡，應由事實審法院綜合卷證資料
    及調查結果認定之（最高法院104 年度台上字第3241號刑事
    判決意旨參照）。另按洗錢防制法於105 年12月28日修正，
    於106 年6 月28日生效施行，其中第18條修正為「犯第14條
    之罪，其所移轉、變更、掩飾、隱匿、收受、取得、持有、
    使用之財物或財產上利益，沒收之；犯第15條之罪，其所收
    受、持有、使用之財物或財產上利益，亦同（第1 項）。以
    集團性或常習性方式犯第14條或第15條之罪，有事實足以證
    明行為人所得支配之前項規定以外之財物或財產上利益，係
    取自其他違法行為所得者，沒收之（第2 項）。對於外國政
    府、機構或國際組織依第21條所簽訂之條約或協定或基於互
    惠原則，請求我國協助執行扣押或沒收之案件，如所涉之犯
    罪行為符合第3 條所列之罪，不以在我國偵查或審判中者為
    限（第3 項）。」，而關於犯罪行為人犯洗錢防制法第14條
    之罪，其所掩飾之財物本身僅為洗錢之標的，難認係供洗錢
    所用之物，故洗錢行為之標的除非屬於前置犯罪之不法所得
    ，而得於前置犯罪中予以沒收者外，既非本案洗錢犯罪之工
    具及產物，亦非洗錢犯罪所得，尤非違禁物，自應依上開第
    18條第1 項前段規定予以宣告沒收。且此規定係採義務沒收
    主義，祇要合於前述規定，法院即應為相關沒收之諭知，然
    該洗錢行為之標的是否限於行為人者始得宣告沒收，法無明
    文，實務上一向認為倘法條並未規定「不問屬於犯罪行為人
    與否均沒收」時，自仍以屬於被告所有者為限，始應予沒收
    。實務上詐欺集團之車手（或車手頭，下同），通常負責提
    領、收取贓款，並暫時保管至贓款交付予上手詐欺集團成員
    ，再由上手詐欺集團成員將車手所提領或轉交之贓款依一定
    比例，發放予車手作為提領贓款之報酬，而車手對於所提領
    之贓款並無何處分權限，是對交回之贓款應無處分權限，亦
    無事實上之共同處分權限，自不應對車手宣告沒收。經查，
    被告於本案中係負責蒐集人頭帳戶、擔任車手提領款項或收
    取車手交付之款項後轉交與詐欺集團上游成員指定之人，或
    指示車手將領得之贓款交付指定之人，對該等款項已無事實
    上之管領權，自難認附表二編號1 至15所示被害人匯入各該
    帳戶內之款項即被告犯洗錢罪之標的而為被告所有，自無庸
    依洗錢防制法第18條第1 項前段規定宣告沒收。至被告擔任
    A 詐欺集團之車手（即附表二編號1 、2 ）及提供帳戶予A
    、B 詐欺集團、指示車手提款、向車手收取贓款再轉交詐欺
    集團上游成員等工作所可取得之報酬，屬被告犯詐欺取財罪
    之不法所得，參酌其於偵訊時自承其因事實欄一、㈠㈡及二
    所載犯行分別獲得26,000元、21,000元及其經手帳戶當日收
    取詐欺所得之10% 之報酬乙情（見偵卷二第247 至249 頁）
    ，本件應各以13,000元、13,000元（附表二編號1 、2 部分
    應按被害人人數平均分攤）、21,000元（附表二編號3 部分
    ）、附表二編號4 、6 至15所示車手提領金額之10% ，計算
    其犯罪所得，並就附表二編號1 至4 、7 至11、13至15部分
    ，依刑法第38條之1 第1 項前段、第3 項規定，分別在被告
    各罪之主文項下宣告沒收，如全部或一部不能沒收或不宜執
    行沒收時，追徵其價額。至附表二編號6 、12部分，被告業
    與告訴人戊○○、甲○○達成調解，約定各賠償65,000元、
    26,000元，有本院110 年度司刑移調字第242 號、第261 號
    調解筆錄各1 份在卷可憑（見本院卷一第583 至586 頁），
    已逾其犯罪所得金額，足以剝奪其犯罪利得，本件若再就被
    告此部分犯罪所得予以宣告沒收、追徵，將有過苛之虞，爰
    依刑法第38條之2 第2 項之規定，不予宣告沒收或追徵。另
    附表二編號5 部分，因帳戶經列為警示帳戶而未領得現金，
    致被告未能獲取報酬，故亦不諭知沒收。
  ㈡本件扣案之iPhone 7手機2 支（IMEI：00000000000000號、
    00000000000000號，含行動電話門號0000000000號、不詳門
    號SIM 卡各1 張），係被告所有供如事實欄一、二所示犯行
    之用，爰依刑法第38條第2 項前段規定，於被告所犯各罪之
    主文項下均諭知沒收。另如附表一編號1 至7 所示人頭帳戶
    之提款卡，雖係本件詐欺集團供作被告或其他集團成員提領
    詐騙所得款項之用，然衡情該等帳戶既經列為警示帳戶，各
    該帳戶之金融卡依金融機構內部作業流程即可作廢處理，其
    預防犯罪之功能微乎其微，已欠缺刑法上之重要性，故本院
    認無宣告沒收之必要，併予指明。
乙、無罪部分：
一、公訴意旨略以：被告壬○○於109 年11月5 日前某時，加入
    B 詐欺集團，擔任中層幹部，負責招募成員、收集可供使用
    之人頭帳戶、指揮下層成員領取帳戶包裹、領款，而與其他
    成員共同基於意圖為自己不法之所有而詐欺、洗錢等犯意，
    先由被告於附表一編號8 至9 「收取時間」欄所載時間前某
    日，透過通訊軟體WeChat指示王昱權前往指定便利商店領取
    內有附表一編號8 至9 所示各帳戶之存摺、金融卡之包裹後
    ，再由王昱權委託其友人即少年蔡○璇（92年8 月生，真實
    姓名年籍資料詳卷）將各該包裹交付被告轉交「阿義」。「
    阿義」所屬B 詐欺集團成年成員隨即於附表二編號16至18所
    示時間，以附表二編號16至18所載方式，對告訴人巳○○、
    乙○○、卯○○等人施以詐術，致其等均陷於錯誤，而分別
    於附表二編號16至18所列時間，將如附表二編號16至18所示
    之金額，匯入各該人頭帳戶內，被告再透過通訊軟體指示少
    年沈○緯、孟○筌、暱稱「鹹蛋超人」等B 詐欺集團成員負
    責領款、把風，並於每日工作結束後指派余紹堂或自行向提
    款車手收取款項，被告每日可獲得其經手帳戶當日收取詐欺
    所得之1 成。因認被告此部分均涉犯刑法第339 條之4 第1
    項第2 款之三人以上共同詐欺取財及洗錢防制法第2 條第2
    款、第14條第1 項之洗錢罪嫌等語。
二、按犯罪事實應依證據認定之，無證據不得認定犯罪事實；不
    能證明被告犯罪者，應諭知無罪之判決，刑事訴訟法第154
    條第2 項、第301 條第1 項分別定有明文。又事實之認定，
    應憑證據，如未能發現相當證據，或證據不足以證明，自不
    能以推測或擬制之方法，為裁判基礎（最高法院40年台上字
    第86號刑事判例參照）；認定不利於被告之事實，須依積極
    證據，苟積極證據不足為不利於被告事實之認定時，即應為
    有利於被告之認定，更不必有何有利之證據（最高法院30年
    上字第816 號刑事判例參照）；認定犯罪事實所憑之證據，
    雖不以直接證據為限，間接證據亦包括在內；然而無論直接
    或間接證據，其為訴訟上之證明，須於通常一般之人均不致
    有所懷疑，而得確信其為真實之程度者，始得據為有罪之認
    定，倘其證明尚未達到此一程度，而有合理之懷疑存在時，
    事實審法院復已就其心證上理由予以闡述，敘明其如何無從
    為有罪之確信，因而為無罪之判決，尚不得任意指為違法（
    最高法院76年台上字第4986號刑事判例參照）。
三、經查，附表二編號16至18所示之巳○○等人，因B 詐欺集團
    成員以如附表二編號16至18所載之方式施用詐術，致其等均
    陷於錯誤，而於附表二編號16至18所述時間分別匯款如附表
    二編號16至18至各該人頭帳戶內等情，固有如附表三編號16
    至18編號所列之證據為憑，然按行為人於實行犯罪之初，主
    觀上縱有概括之犯意，但於被查獲後是否遭法院羈押而得否
    依其原有犯意賡續實行犯罪，因已失其自主性而無從預知，
    是其主觀上之犯意及客觀上之犯罪行為，應因遭查獲而中斷
    ，縱依事後之客觀情況，行為人仍得再度實行犯罪，亦難謂
    與查獲前之犯罪行為係出於同一犯意；且犯行既遭查獲，依
    社會通念，亦期其因此自我檢束不再犯罪，若仍重蹈前非，
    自應認係另行起意（最高法院108 年度台上字第3448號、10
    1 年度台上字第2203號、第871 號刑事判決意旨參照）。經
    查，被告於109 年11月13日因本案為警查獲，復於同年月15
    日經裁定羈押在臺北看守所並禁止接見通信，於110 年3 月
    11日始釋放出所等情，有被告109 年11月13日第一次警詢筆
    錄、本院109 年11月15日聲請羈押訊問筆錄及押票、臺灣高
    等法院被告前案紀錄表各1 份可佐（見109 度偵字第41570
    號卷一【下稱偵卷一】第13至14頁、第193 至203 頁），是
    被告主觀上之犯意及客觀上之犯罪行為，俱因遭查獲而中斷
    ，且（加重）詐欺取財罪之成立，以使用「詐術」為其構成
    要件，即以意圖為自己或第三人不法之所有，以詐術使人陷
    於錯誤，而將本人或第三人之物交付、或得財產上不法之利
    益或使第三人得之為要件，即詐欺罪之成立要件，必須行為
    人有施用詐術之行為始能成立。是論斷加重詐欺取財罪是否
    成立之著手行為，應以「實施使人陷於錯誤之欺罔行為時」
    為著手時點，即如本案B 詐欺集團係以電話詐騙被害人，需
    待機房人員撥打電話予被害人欲騙取被害人之財物時，始屬
    施用詐術之行為，而致接聽該詐騙電話之被害人已處於財產
    法益有受破壞之虞之境地，乃得認定該詐欺集團之加重詐欺
    取財行為已達著手之階段，然本件B 詐欺集團開始對附表二
    編號16至18所示之被害人著手實行詐騙行為時，被告已遭羈
    押在看守所且被禁止接見通信，對其他共同正犯是否會依原
    有犯意賡續實行犯罪，已失其自主性而無從預知，且無法與
    外界聯繫而指揮其他集團成員從事詐欺取財、洗錢等犯罪行
    為，其犯意及犯行實際上已中斷。又詐騙集團取得人頭帳戶
    ，或因帳戶遭掛失、止付，或因無被害人遭騙匯款，未必會
    使用該人頭帳戶；而被告指示王昱權領取附表一編號7 、8
    所示人頭帳戶之存摺及提款卡時，詐欺集團成員尚未對告訴
    人巳○○、乙○○、卯○○實行詐欺行為，充其量僅屬於預
    備階段，自難認被告所為已屬分擔實行行為之一部，而與本
    件詐欺集團其他成員就附表二編號16至18所載犯行遽依共同
    正犯論擬。
四、綜上所述，本件公訴人所舉之證據與指出之證明方法，客觀
    上不足使本院確信被告有上述犯行存在；此外，復查無其他
    積極證據，足資證明被告有何公訴人所指之此部分犯行，揆
    諸前揭法條及判例意旨，既不能證明被告上開犯罪，自應為
    此部分無罪之諭知。
據上論斷，應依刑事訴訟法第299 條第1 項前段、第301 條第1
項，組織犯罪防制條例第3 條第1 項後段、第4 條第1 項，洗錢
防制法第14條第1 項、第2 條第2 款，刑法第11條前段、第28條
、第339 條之4 第1 項第2 款、第55條、第51條第5 款、第38條
第2 項前段、第38條之1 第1 項前段、第3 項，刑法施行法第1
條之1 第1 項，判決如主文。
本案經檢察官黃佳彥偵查起訴，由檢察官蔣政寬、顏汝羽到庭實
行公訴。
中    華    民    國   110    年    10    月    27    日
                刑事第七庭  審判長法  官  彭  全  曄
 
                                  法  官  白  承  育
 
                                  法  官  劉  思  吟
以上正本證明與原本無異。
如不服本判決應於收受送達後20日內向本院提出上訴書狀，並應
敘述具體理由；其未敘述上訴理由者，應於上訴期間屆滿後20日
內向本院補提理由書（均須按他造當事人之人數附繕本）「切勿
逕送上級法院」。
                                  書記官  廖  俐  婷
中    華    民    國   110    年    10    月    28    日
附錄本案論罪科刑法條全文：
組織犯罪防制條例第3條第1項：
發起、主持、操縱或指揮犯罪組織者，處3 年以上10年以下有期
徒刑，得併科新臺幣1 億元以下罰金；參與者，處6 月以上5 年
以下有期徒刑，得併科新臺幣1 千萬元以下罰金。但參與情節輕
微者，得減輕或免除其刑。
組織犯罪防制條例第4條
招募他人加入犯罪組織者，處6月以上5年以下有期徒刑，得併科
新臺幣1千萬元以下罰金。
成年人招募未滿十八歲之人加入犯罪組織者，依前項規定加重其
刑至二分之一。
以強暴、脅迫或其他非法之方法，使他人加入犯罪組織或妨害其
成員脫離者，處1年以上7年以下有期徒刑，得併科新臺幣2千萬元
以下罰金。
前項之未遂犯罰之。
中華民國刑法第339條之4：
犯第339 條詐欺罪而有下列情形之一者，處1 年以上7 年以下有
期徒刑，得併科1 百萬元以下罰金：
一、冒用政府機關或公務員名義犯之。
二、三人以上共同犯之。
三、以廣播電視、電子通訊、網際網路或其他媒體等傳播工具，
    對公眾散布而犯之。
前項之未遂犯罰之。
洗錢防制法第14條：
有第2 條各款所列洗錢行為者，處7 年以下有期徒刑，併科新臺
幣5 百萬元以下罰金。
前項之未遂犯罰之。
前2 項情形，不得科以超過其特定犯罪所定最重本刑之刑。
 
附表一：
┌──┬───┬──────┬─────────┬────┬───────┬───────────┬─────────┐
│編號│戶名  │金融機構    │帳號              │收取人員│收取時間      │收取地點              │備註              │
├──┼───┼──────┼─────────┼────┼───────┼───────────┼─────────┤
│1   │張書豪│合作金庫    │000-0000000000000 │不詳    │109 年9 月28日│不詳                  │下稱張書豪合庫帳戶│
│    │      │            │                  │        │前某日        │                      │                  │
├──┼───┼──────┼─────────┼────┼───────┼───────────┼─────────┤
│2   │黃微宜│郵局        │000-00000000000000│王昱權  │109年11月5日  │桃園市桃園區莊敬路2 段│下稱黃微宜郵局帳戶│
│    │      │            │                  │        │              │243 之1 號全家便利商店│                  │
├──┼───┼──────┼─────────┼────┼───────┼───────────┼─────────┤
│3   │黃微宜│臺灣銀行    │000-000000000000  │王昱權  │同上          │同上                  │下稱黃微宜臺銀帳戶│
├──┼───┼──────┼─────────┼────┼───────┼───────────┼─────────┤
│4   │夏瑜君│第一銀行    │000-00000000000   │王昱權  │109年11月7日  │桃園市○○區○○街00號│下稱夏瑜君一銀帳戶│
│    │      │            │                  │        │              │全家便利商店          │                  │
├──┼───┼──────┼─────────┼────┼───────┼───────────┼─────────┤
│5   │陳安欣│土地銀行    │000-000000000000  │王昱權  │同上          │同上                  │下稱陳安欣土銀帳戶│
├──┼───┼──────┼─────────┼────┼───────┼───────────┼─────────┤
│6   │陳安欣│合作金庫    │000-0000000000000 │王昱權  │同上          │同上                  │下稱陳安欣合庫帳戶│
├──┼───┼──────┼─────────┼────┼───────┼───────────┼─────────┤
│7   │朱咏馨│渣打銀行    │000-00000000000000│王昱權  │109年11月7日  │桃園市龜山區萬壽路1 段│下稱朱咏馨渣打帳戶│
│    │      │            │                  │        │              │116 號全家便利商店    │                  │
├──┼───┼──────┼─────────┼────┼───────┼───────────┼─────────┤
│8   │黃舒婷│臺北富邦銀行│000-00000000000000│王昱權  │109年11月13日 │新北市新店區新店路211 │下稱黃舒婷北富銀帳│
│    │      │            │                  │        │              │號全家便利商店        │戶                │
├──┼───┼──────┼─────────┼────┼───────┼───────────┼─────────┤
│9   │黃舒婷│合作金庫    │000-0000000000000 │王昱權  │同上          │同上                  │下稱黃舒婷合庫帳戶│
└──┴───┴──────┴─────────┴────┴───────┴───────────┴─────────┘
附表二：各告訴人受詐欺、匯款情形
 ┌─┬───┬─────────┬────┬────┬───┬───────┬──┬──────┐
 │編│詐騙  │    詐騙方式      │匯款時間│匯入帳戶│提領人│提款時間及金額│提領│  備註      │
 │號│對象  │                  │及金額（│        │      │（新台幣）    │地點│            │
 │  │      │                  │新台幣）│        │      │              │    │            │
 │  │      │                  │        │        │      │              │    │            │
 ├─┼───┼─────────┼────┼────┼───┼───────┼──┼──────┤
 │1 │告訴人│不詳詐欺集團成員於│109 年9 │合作金庫│不詳  │不詳          │不詳│⑴匯入帳戶部│
 │  │辛○○│109 年9 月21日17時│月21日17│帳號006-│      │              │    │  分補充自告│
 │  │（起訴│11分起，冒用飯店人│時37分許│00000000│      │              │    │  訴人筆錄（│
 │  │書附表│員名義，以電話連繫│12元    │00000000│      │              │    │  偵卷一第29│
 │  │二編號│辛○○，詐稱因網路│        │18120號 │      │              │    │  至31頁）  │
 │  │1）   │訂房系統錯誤須依指│        │帳戶    │      │              │    │⑵告訴人張涵│
 │  │      │示解除設定云云，致├────┼────┼───┼───────┼──┤  妮警詢筆錄│
 │  │      │辛○○陷於錯誤，依│109 年9 │林敬敦郵│壬○○│109 年9 月21日│新北│  稱109 年9 │
 │  │      │指示匯款。        │月21日17│局帳號70│（起訴│18時1 分許    │市樹│  月21日17時│
 │  │      │                  │時44分許│0-000000│書附表│20,000元      │林區│  54分許所匯│
 │  │      │                  │9,983元 │00000000│三）  │              │復興│  之金額為9,│
 │  │      │                  │        │號帳戶  │      │              │路1 │  983元（偵 │
 │  │      │                  ├────┼────┤      │              │號中│  卷一第30頁│
 │  │      │                  │109 年9 │林敬敦郵│      ├───────┤國信│  ），與起訴│
 │  │      │                  │月21日17│局帳號70│      │109 年9 月21日│託銀│  書附表所列│
 │  │      │                  │時50分許│0-000000│      │18時3 分許    │行AT│  983 元不符│
 │  │      │                  │9,983元 │00000000│      │9,000元       │M   │  。        │
 │  │      │                  │        │號帳戶  │      │              │    │            │
 │  │      │                  ├────┼────┤      │              │    │            │
 │  │      │                  │109 年9 │林敬敦郵│      │              │    │            │
 │  │      │                  │月21日17│局帳號70│      │              │    │            │
 │  │      │                  │時54許  │0-000000│      │              │    │            │
 │  │      │                  │9,983元 │00000000│      │              │    │            │
 │  │      │                  │        │號帳戶  │      │              │    │            │
 │  │      │                  ├────┼────┼───┼───────┼──┤            │
 │  │      │                  │109 年9 │郵局帳號│壬○○│109 年9 月21日│新北│            │
 │  │      │                  │月21日18│000-0000│（起訴│18時43分許    │市樹│            │
 │  │      │                  │時29分許│00000000│書附表│20,000元      │林區│            │
 │  │      │                  │29,985元│84號帳戶│三）  │              │樹新│            │
 │  │      │                  │        │        │      ├───────┤路17│            │
 │  │      │                  │        │        │      │109 年9 月21日│號上│            │
 │  │      │                  │        │        │      │18時43分許    │海銀│            │
 │  │      │                  │        │        │      │10,000元      │行AT│            │
 │  │      │                  │        │        │      │              │M   │            │
 │  │      │                  │        │        │      │              │    │            │
 │  │      │                  ├────┼────┼───┼───────┼──┼──────┤
 │  │      │                  │109 年9 │林純如玉│不詳  │109 年9 月21日│不詳│提領部分補充│
 │  │      │                  │月21日18│山銀行帳│      │18時38分許    │    │自林純如玉山│
 │  │      │                  │時29分許│號808-24│      │20,000元      │    │銀行帳戶交易│
 │  │      │                  │29,985元│00000000│      ├───────┤    │明細（本院卷│
 │  │      │                  │        │70號帳戶│      │109 年9 月21日│    │二第109 頁）│
 │  │      │                  │        │        │      │18時44分許    │    │            │
 │  │      │                  │        │        │      │9,000元       │    │            │
 │  │      │                  ├────┼────┼───┼───────┼──┼──────┤
 │  │      │                  │109 年9 │李建儒中│不詳  │109 年9 月21日│不詳│匯款時間及提│
 │  │      │                  │月21日18│國信託銀│      │19時10分許    │    │領部分補充自│
 │  │      │                  │時58分許│行帳號82│      │30,000元      │    │李建儒中國信│
 │  │      │                  │29,985元│0-000000│      │              │    │託銀行帳戶存│
 │  │      │                  │        │298501號│      │              │    │款交易明細（│
 │  │      │                  │        │帳戶    │      │              │    │本院卷二第68│
 │  │      │                  │        │        │      │              │    │頁）        │
 ├─┼───┼─────────┼────┼────┼───┼───────┼──┼──────┤
 │2 │告訴人│不詳詐欺集團成員於│109 年9 │玉山銀行│不詳  │109 年9 月21日│不詳│⑴匯款帳號補│
 │  │寅○○│109 年9 月21日18時│月21日18│帳號808-│      │18時51分許    │    │  充自告訴人│
 │  │（起訴│19分起，冒用飯店、│時44分許│00000000│      │20,000元      │    │  筆錄（偵卷│
 │  │書附表│金融機構人員名義，│49,989元│2170號帳│      ├───────┤    │  一第33至36│
 │  │二編號│以電話連繫寅○○，│        │戶      │      │109 年9 月21日│    │  頁）      │
 │  │2）   │詐稱因訂房訂單設定│        │        │      │18時54分許    │    │⑵提領部分補│
 │  │      │錯誤須依指示解除設│        │        │      │20,000元      │    │  充自林純如│
 │  │      │定云云，致寅○○陷│        │        │      ├───────┤    │  玉山銀行帳│
 │  │      │於錯誤，依指示匯款│        │        │      │109 年9 月21日│    │  戶交易明細│
 │  │      │。                │        │        │      │19時          │    │  （本院卷二│
 │  │      │                  ├────┼────┤      │20,000元      │    │  第109 頁）│
 │  │      │                  │109 年9 │玉山銀行│      ├───────┤    │            │
 │  │      │                  │月21日18│帳號808-│      │109 年9 月21日│    │            │
 │  │      │                  │時47分許│00000000│      │19時8分許     │    │            │
 │  │      │                  │49,989元│2170號帳│      │20,000元      │    │            │
 │  │      │                  │        │戶      │      ├───────┤    │            │
 │  │      │                  │        │        │      │109 年9 月21日│    │            │
 │  │      │                  │        │        │      │19時11分許    │    │            │
 │  │      │                  │        │        │      │20,000元      │    │            │
 │  │      │                  ├────┼────┼───┼───────┼──┼──────┤
 │  │      │                  │109 年9 │郵局帳號│壬○○│109 年9 月21日│新北│            │
 │  │      │                  │月21日18│000-0000│（起訴│18時59分許    │市樹│            │
 │  │      │                  │時56分許│00000000│書附表│20,000元      │林區│            │
 │  │      │                  │29,989元│84號帳戶│三）  │              │樹新│            │
 │  │      │                  │        │        │      ├───────┤路17│            │
 │  │      │                  │        │        │      │109 年9 月21日│號上│            │
 │  │      │                  │        │        │      │19時許        │海銀│            │
 │  │      │                  │        │        │      │10,000元      │行AT│            │
 │  │      │                  │        │        │      ├───────┤M   │            │
 │  │      │                  │        │        │      │109年9月21日20│    │            │
 │  │      │                  │        │        │      │時19分800元   │    │            │
 ├─┼───┼─────────┼────┼────┼───┼───────┼──┼──────┤
 │3 │告訴人│不詳詐欺集團成員於│109 年9 │張書豪合│不詳  │109 年9 月28日│不詳│提款部分補充│
 │  │丑○○│109 年9 月28日18時│月28日18│作金庫帳│      │18時44分後某時│    │自張書豪合作│
 │  │（起訴│9 分起，冒用網路賣│時42分許│號006-31│      │20,000元      │    │金庫銀行交易│
 │  │書附表│家、金融機構人員名│49,989元│00000000│      ├───────┤    │明細（偵卷一│
 │  │二編號│義，以電話連繫陳惠│        │063 號帳│      │109 年9 月28日│    │第503 頁）  │
 │  │3）   │真，詐稱因會計疏失│        │戶      │      │18時44分後某時│    │            │
 │  │      │誤設連續扣款，須依├────┼────┤      │20,000元      │    │            │
 │  │      │指示解除設定云云，│109 年9 │張書豪合│      ├───────┤    │            │
 │  │      │致丑○○陷於錯誤，│月28日18│作金庫帳│      │109 年9 月28日│    │            │
 │  │      │依指示匯款。      │時44分許│號006-31│      │18時44分後某時│    │            │
 │  │      │                  │49,989元│00000000│      │20,000元      │    │            │
 │  │      │                  │        │063 號帳│      ├───────┤    │            │
 │  │      │                  │        │戶      │      │109 年9 月28日│    │            │
 │  │      │                  │        │        │      │18時44分後某時│    │            │
 │  │      │                  │        │        │      │20,000元      │    │            │
 │  │      │                  │        │        │      ├───────┤    │            │
 │  │      │                  │        │        │      │109 年9 月28日│    │            │
 │  │      │                  │        │        │      │18時44分後某時│    │            │
 │  │      │                  │        │        │      │19,900元      │    │            │
 ├─┼───┼─────────┼────┼────┼───┼───────┼──┼──────┤
 │4 │告訴人│不詳詐欺集團成員於│109 年11│林文諒郵│不詳  │不詳          │不詳│⑴匯款帳號補│
 │  │己○○│109 年11月6 日19時│月6 日19│局帳號70│      │              │    │  充自告訴人│
 │  │（起訴│起，冒用網路賣家、│時37分許│0-000000│      │              │    │  筆錄（偵卷│
 │  │書附表│金融機構人員名義，│29,989元│00000000│      │              │    │  二第311 至│
 │  │二編號│以電話連繫己○○，│        │號帳戶  │      │              │    │  314 頁）  │
 │  │4）   │詐稱因帳戶被冒用為│        │        │      │              │    │⑵林文諒郵局│
 │  │      │批發商須依指示解除│        │        │      │              │    │  帳號700-00│
 │  │      │設定云云，致己○○│        │        │      │              │    │  0000000000│
 │  │      │陷於錯誤，依指示匯│        │        │      │              │    │  54號帳戶交│
 │  │      │款。              │        │        │      │              │    │  易明細（本│
 │  │      │                  │        │        │      │              │    │  院卷二第47│
 │  │      │                  │        │        │      │              │    │  至49頁）無│
 │  │      │                  │        │        │      │              │    │  此筆匯款紀│
 │  │      │                  │        │        │      │              │    │  錄        │
 │  │      │                  ├────┼────┼───┼───────┼──┼──────┤
 │  │      │                  │109 年11│林玉婷富│不詳  │109 年11月6 日│不詳│⑴匯款帳號補│
 │  │      │                  │月6 日20│邦銀行帳│      │20時32分許    │    │  充自告訴人│
 │  │      │                  │時21分許│號012-00│      │29,985元      │    │  筆錄（偵卷│
 │  │      │                  │29,985元│00000000│      │（行動跨轉至黃│    │  二第311 至│
 │  │      │                  │        │9941號帳│      │微宜臺灣銀行帳│    │  314 頁）  │
 │  │      │                  │        │戶      │      │戶，剩29,970元│    │⑵匯款時間及│
 │  │      │                  │        │        │      │）            │    │  提領部分補│
 │  │      │                  │        │        │      │              │    │  充自林玉婷│
 │  │      │                  │        │        │      │              │    │  富邦銀行帳│
 │  │      │                  │        │        │      │              │    │  戶交易明細│
 │  │      │                  │        │        │      │              │    │  表、黃微宜│
 │  │      │                  │        │        │      │              │    │  臺灣銀行帳│
 │  │      │                  │        │        │      │              │    │  號交易明細│
 │  │      │                  │        │        │      │              │    │  （本院卷二│
 │  │      │                  │        │        │      │              │    │  第59頁、第│
 │  │      │                  │        │        │      │              │    │  83頁）    │
 │  │      │                  ├────┼────┼───┼───────┼──┼──────┤
 │  │      │                  │109 年11│黃微宜臺│不詳  │109 年11月6 日│不詳│⑴匯款時間、│
 │  │      │                  │月6 日20│灣銀行帳│      │20時35分許    │    │  提領時間補│
 │  │      │                  │時26分許│號004-06│      │20,000元      │    │  充自黃微宜│
 │  │      │                  │29,985元│00000000│      ├───────┤    │  臺灣銀行帳│
 │  │      │                  │        │81號帳戶│      │109 年11月6 日│    │  號交易明細│
 │  │      │                  │        │（起訴書│      │20時36分許    │    │  （偵卷二第│
 │  │      │                  │        │誤載為富│      │10,000元      │    │  83頁）    │
 │  │      │                  │        │邦銀行人│      ├───────┤    │⑵詐欺集團成│
 │  │      │                  │        │頭帳戶，│      │109 年11月6日 │    │  員109 年11│
 │  │      │                  │        │應予更正│      │20時44分許    │    │  月6 日20時│
 │  │      │                  │        │）      │      │20,000元      │    │  35分至47分│
 │  │      │                  ├────┼────┤      ├───────┤    │  提領3 筆2 │
 │  │      │                  │109 年11│黃微宜臺│      │109 年11月6 日│    │  萬元、1 筆│
 │  │      │                  │月6 日20│灣銀行帳│      │20時45分許    │    │  1 萬元、1 │
 │  │      │                  │時35分許│號004-06│      │20,000元      │    │  筆1 萬5 千│
 │  │      │                  │25,213元│00000000│      ├───────┤    │  元部分，僅│
 │  │      │                  │        │81號帳戶│      │109 年11月6 日│    │  其中5 萬5,│
 │  │      │                  │        │        │      │20時47分許    │    │  198 元（即│
 │  │      │                  │        │        │      │15,000元      │    │  29,985 元+│
 │  │      │                  │        │        │      │              │    │  25,213元）│
 │  │      │                  │        │        │      │              │    │  為告訴人林│
 │  │      │                  │        │        │      │              │    │  曉鳳109 年│
 │  │      │                  │        │        │      │              │    │  11月6 日20│
 │  │      │                  │        │        │      │              │    │  時25至35分│
 │  │      │                  │        │        │      │              │    │  許所匯入之│
 │  │      │                  │        │        │      │              │    │  款項；其中│
 │  │      │                  │        │        │      │              │    │  29,970元部│
 │  │      │                  │        │        │      │              │    │  分為告訴人│
 │  │      │                  │        │        │      │              │    │  己○○109 │
 │  │      │                  │        │        │      │              │    │  年11月6 日│
 │  │      │                  │        │        │      │              │    │  20時21分許│
 │  │      │                  │        │        │      │              │    │  所匯入林玉│
 │  │      │                  │        │        │      │              │    │  婷富邦銀行│
 │  │      │                  │        │        │      │              │    │  之款項。  │
 ├─┼───┼─────────┼────┼────┼───┼───────┼──┼──────┤
 │5 │告訴人│不詳詐欺集團成員於│109 年11│黃微宜臺│不詳  │109 年11月9 日│不詳│匯款時間、提│
 │  │庚○○│109 年11月6 日21時│月6 日22│灣銀行帳│      │10時25分許    │    │領時間補充自│
 │  │（起訴│4分，冒用網路賣家 │時20分許│號004-06│      │31,102元      │    │黃微宜臺灣銀│
 │  │書附表│、金融機構人員名義│29,989元│00000000│      │（未領款成功，│    │行帳號交易明│
 │  │二編號│，以電話連繫庚○○│        │81號帳戶│      │黃微宜臺灣銀行│    │細（偵卷二第│
 │  │5）   │，詐稱因被誤植為批│        │        │      │帳號交易明細上│    │83頁）      │
 │  │      │發商單須依指示解除│        │        │      │註記為「警示戶│    │            │
 │  │      │設定云云，致庚○○│        │        │      │取款」）      │    │            │
 │  │      │陷於錯誤，依指示匯│        │        │      │              │    │            │
 │  │      │款。              │        │        │      │              │    │            │
 ├─┼───┼─────────┼────┼────┼───┼───────┼──┼──────┤
 │6 │告訴人│不詳詐欺集團成員於│109 年11│陳玟秀郵│不詳  │109 年11月6 日│不詳│⑴匯款帳戶補│
 │  │戊○○│109 年11月6 日20時│月6 日20│局帳號70│      │21時3 分許    │    │  充自告訴人│
 │  │（起訴│18分，冒用網路賣家│時59分許│0-000000│      │20,000元      │    │  戊○○筆錄│
 │  │書附表│、金融機構人員名義│49,980元│00000000│      ├───────┤    │  （偵卷二第│
 │  │二編號│，以電話連繫戊○○│        │號帳戶  │      │109 年11月6 日│    │  322 頁）  │
 │  │6）   │，詐稱因網路購物會│        │        │      │21時4 分許    │    │⑵匯款時間補│
 │  │      │員資格問題須依指示│        │        │      │20,000元      │    │  充自陳玟秀│
 │  │      │解除設定云云，致林│        │        │      │              │    │  郵局帳戶客│
 │  │      │子揚陷於錯誤，依指│        │        │      │              │    │  戶歷史交易│
 │  │      │示匯款。          │        │        │      ├───────┤    │  清單（本院│
 │  │      │                  │        │        │      │109 年11月6 日│    │  卷二第55頁│
 │  │      │                  ├────┼────┤      │21時5 分許    │    │  ）        │
 │  │      │                  │109 年11│陳玟秀郵│      │10,000元      │    │⑶詐欺集團成│
 │  │      │                  │月6 日21│局帳號70│      │              │    │  員109 年11│
 │  │      │                  │時2 分許│0-000000│      │              │    │  月6 日21時│
 │  │      │                  │49,989元│00000000│      ├───────┤    │  3分至9分提│
 │  │      │                  │        │號帳戶  │      │109 年11月6 日│    │  領4 筆2 萬│
 │  │      │                  │        │        │      │21時7 分許    │    │  元、2 筆1 │
 │  │      │                  │        │        │      │20,000元      │    │  萬元部分，│
 │  │      │                  │        │        │      │              │    │  僅其中9 萬│
 │  │      │                  │        │        │      │              │    │  9,969 元（│
 │  │      │                  │        │        │      ├───────┤    │  即49,980元│
 │  │      │                  │        │        │      │109 年11月6 日│    │  +49,989 元│
 │  │      │                  │        │        │      │21時8 分許    │    │  ）為告訴人│
 │  │      │                  │        │        │      │20,000元      │    │  戊○○109 │
 │  │      │                  │        │        │      │              │    │  年11月6 日│
 │  │      │                  │        │        │      ├───────┤    │  20時59分至│
 │  │      │                  │        │        │      │109 年11月6 日│    │  21時2 分所│
 │  │      │                  │        │        │      │21時9 分許    │    │  匯入之款項│
 │  │      │                  │        │        │      │10,000元      │    │  。        │
 │  │      │                  ├────┼────┼───┼───────┼──┼──────┤
 │  │      │                  │*109年11│陳玟秀郵│不詳  │109 年11月6 日│不詳│⑴匯款時間補│
 │  │      │                  │月6 日21│局帳號70│      │21時35分許    │    │  充自陳玟秀│
 │  │      │                  │時32分許│0-000000│      │20,000元      │    │  郵局帳戶客│
 │  │      │                  │29,985元│00000000│      │              │    │  戶歷史交易│
 │  │      │                  │        │號帳戶  │      │              │    │  清單（本院│
 │  │      │                  │        │        │      │              │    │  卷二第55頁│
 │  │      │                  │        │        │      │              │    │  ）        │
 │  │      │                  │        │        │      │              │    │⑵告訴人109 │
 │  │      │                  │        │        │      │              │    │  年11月6 日│
 │  │      │                  │        │        │      │              │    │  21時32分許│
 │  │      │                  │        │        │      │              │    │  所匯29,985│
 │  │      │                  │        │        │      │              │    │  元部分起訴│
 │  │      │                  │        │        │      │              │    │  書、告訴人│
 │  │      │                  │        │        │      │              │    │  筆錄內均未│
 │  │      │                  │        │        │      │              │    │  提及，惟陳│
 │  │      │                  │        │        │      │              │    │  玟秀郵局帳│
 │  │      │                  │        │        │      │              │    │  戶客戶歷史│
 │  │      │                  │        │        │      │              │    │  交易清單之│
 │  │      │                  │        │        │      │              │    │  摘要上註記│
 │  │      │                  │        │        │      │              │    │  自告訴人國│
 │  │      │                  │        │        │      │              │    │  泰銀行帳號│
 │  │      │                  ├────┼────┼───┼───────┼──┤  0000000000│
 │  │      │                  │109 年11│陳玟秀郵│不詳  │109 年11月6 日│不詳│  3 號帳戶所│
 │  │      │                  │月6 日21│局帳號70│      │21時36分許    │    │  轉入，故補│
 │  │      │                  │時34分許│0-000000│      │20,000元      │    │  充之。    │
 │  │      │                  │19,980元│00000000│      │              │    │⑶詐欺集團成│
 │  │      │                  │        │號帳戶  │      │              │    │  員109 年11│
 │  │      │                  │        │        │      │              │    │  月6 日21時│
 │  │      │                  │        │        │      │              │    │  35分至37分│
 │  │      │                  │        │        │      ├───────┤    │  提領2筆2萬│
 │  │      │                  │        │        │      │109 年11月6 日│    │  元、1筆1萬│
 │  │      │                  │        │        │      │21時37分許    │    │  元部分，僅│
 │  │      │                  │        │        │      │10,000元      │    │  其中4萬9,9│
 │  │      │                  │        │        │      │              │    │  65元（即29│
 │  │      │                  │        │        │      │              │    │  ,985元+19,│
 │  │      │                  │        │        │      │              │    │  980 元）為│
 │  │      │                  │        │        │      │              │    │  告訴人林子│
 │  │      │                  │        │        │      │              │    │  揚109 年11│
 │  │      │                  │        │        │      │              │    │  月6 日21時│
 │  │      │                  │        │        │      │              │    │  32分至37分│
 │  │      │                  │        │        │      │              │    │  所匯入之款│
 │  │      │                  │        │        │      │              │    │  項。      │
 │  │      │                  ├────┼────┼───┼───────┼──┼──────┤
 │  │      │                  │109 年11│黃微宜臺│不詳  │109 年11月6 日│不詳│匯款時間、提│
 │  │      │                  │月6 日21│灣銀行帳│      │21時34分許    │    │領時間補充自│
 │  │      │                  │時24分許│號004-06│      │20,000元      │    │黃微宜臺灣銀│
 │  │      │                  │29,980元│00000000│      ├───────┤    │行帳號交易明│
 │  │      │                  │        │81號帳戶│      │109 年11月6 日│    │細          │
 │  │      │                  │        │        │      │21時35分許    │    │            │
 │  │      │                  │        │        │      │10,000元      │    │            │
 │  │      │                  ├────┼────┼───┼───────┼──┼──────┤
 │  │      │                  │109 年11│無      │不詳  │不詳          │不詳│筆錄內未提及│
 │  │      │                  │月6 日某│        │      │              │    │、卷內無匯款│
 │  │      │                  │時      │        │      │              │    │單據。      │
 │  │      │                  │價值    │        │      │              │    │            │
 │  │      │                  │52,000元│        │      │              │    │            │
 │  │      │                  ├────┼────┼───┼───────┼──┼──────┤
 │  │      │                  │109 年11│一銀人頭│不詳  │不詳          │不詳│告訴人筆錄內│
 │  │      │                  │月7 日某│帳戶    │      │              │    │帳號記載有缺│
 │  │      │                  │時      │        │      │              │    │漏，僅紀載00│
 │  │      │                  │49,985元│        │      │              │    │0-00000000號│
 │  │      │                  ├────┤        │      │              │    │帳戶        │
 │  │      │                  │109 年11│        │      │              │    │            │
 │  │      │                  │月7 日某│        │      │              │    │            │
 │  │      │                  │時      │        │      │              │    │            │
 │  │      │                  │49,989元│        │      │              │    │            │
 │  │      │                  ├────┼────┼───┼───────┼──┼──────┤
 │  │      │                  │109 年11│第一銀行│不詳  │109 年11月8 日│不詳│⑴匯款時間、│
 │  │      │                  │月8 日15│帳號007-│      │15時42分許    │    │  帳號補充自│
 │  │      │                  │時29分許│00000000│      │20,000元      │    │  告訴人林子│
 │  │      │                  │29,989元│720 號帳│      ├───────┤    │  揚提供之自│
 │  │      │                  │        │戶      │      │109 年11月8 日│    │  動櫃員機明│
 │  │      │                  │        │        │      │15時43分許    │    │  細（偵卷二│
 │  │      │                  │        │        │      │20,000元      │    │  第327 頁）│
 │  │      │                  │        │        │      │              │    │⑵詐欺集團成│
 │  │      │                  │        │        │      │              │    │  員109 年11│
 │  │      │                  │        │        │      │              │    │  月8 日15時│
 │  │      │                  │        │        │      │              │    │  42至43分提│
 │  │      │                  │        │        │      │              │    │  領2筆2萬元│
 │  │      │                  │        │        │      │              │    │  部分，僅其│
 │  │      │                  │        │        │      │              │    │  中29,989元│
 │  │      │                  │        │        │      │              │    │  為告訴人林│
 │  │      │                  │        │        │      │              │    │  子揚109 年│
 │  │      │                  │        │        │      │              │    │  11月8 日15│
 │  │      │                  │        │        │      │              │    │  時29分所匯│
 │  │      │                  │        │        │      │              │    │  入之款項。│
 ├─┼───┼─────────┼────┼────┼───┼───────┼──┼──────┤
 │7 │告訴人│不詳詐欺集團成員於│109 年11│黃微宜郵│沈○緯│109 年11月6 日│新北│提領部分補充│
 │  │子○○│109 年11月6 日20時│月6 日21│局帳號70│      │21時20分許    │市新│自黃微宜郵局│
 │  │（起訴│17分，冒用網路賣家│時10分許│0-000000│      │20,000元      │莊區│帳號交易明細│
 │  │書附表│、金融機構人員名義│11,993元│00000000│      │              │五權│（偵卷二第39│
 │  │二編號│，以電話連繫子○○│        │號帳戶  │      │              │一路│頁）        │
 │  │7）   │，詐稱因網路購物會│        │        │      │              │3號 │            │
 │  │      │員資格問題須依指示│        │        │      │              │    │            │
 │  │      │解除設定云云，致陳│        │        │      │              │    │            │
 │  │      │泓銘陷於錯誤，依指│        │        │      │              │    │            │
 │  │      │示匯款。          │        │        │      │              │    │            │
 ├─┼───┼─────────┼────┼────┼───┼───────┼──┼──────┤
 │8 │告訴人│不詳詐欺集團成員於│109 年11│林正祥中│不詳  │109 年11月7 日│不詳│⑴匯款帳戶補│
 │  │癸○○│109 年11月6 日21時│月6 日22│國信託帳│      │2時3分許      │    │  充自告訴人│
 │  │（起訴│19分，冒用網路賣家│時14分許│號822-01│      │44,000元      │    │  癸○○提出│
 │  │書附表│、金融機構人員名義│44,396元│00000000│      │              │    │  之郵局轉帳│
 │  │二編號│，以電話連繫癸○○│        │90號帳戶│      │              │    │  紀錄（偵卷│
 │  │8）   │，詐稱其有30筆訂單│        │        │      │              │    │  二第335 頁│
 │  │      │如需取消須依指示解│        │        │      │              │    │  ）        │
 │  │      │除設定云云，致陳宜│        │        │      │              │    │⑵提領部分補│
 │  │      │均陷於錯誤，依指示│        │        │      │              │    │  充自林正祥│
 │  │      │匯款。            │        │        │      │              │    │  中國信託銀│
 │  │      │                  │        │        │      │              │    │  行帳戶存款│
 │  │      │                  │        │        │      │              │    │  交易明細（│
 │  │      │                  │        │        │      │              │    │  本院卷二第│
 │  │      │                  │        │        │      │              │    │  64頁）    │
 │  │      │                  ├────┼────┼───┼───────┼──┼──────┤
 │  │      │                  │109 年11│黃微宜郵│沈○緯│109 年11月6 日│新北│提領部分補充│
 │  │      │                  │月6 日22│局帳號70│      │22時31分許    │市新│自黃微宜郵局│
 │  │      │                  │時27分許│0-000000│      │19,000元      │莊區│帳號交易明細│
 │  │      │                  │19,169元│00000000│      │              │五工│（偵卷二第39│
 │  │      │                  │        │號帳戶  │      │              │路95│至40頁）    │
 │  │      │                  │        │        │      │              │號  │            │
 ├─┼───┼─────────┼────┼────┼───┼───────┼──┼──────┤
 │9 │告訴人│不詳詐欺集團成員於│109 年11│黃微宜郵│沈○緯│109 年11月6 日│新北│提領部分補充│
 │  │午○○│109 年11月6 日20時│月6 日21│局帳號70│      │21時27分許    │市新│自黃微宜郵局│
 │  │（起訴│23分，冒用網路賣家│時10分  │0-000000│      │20,000元      │莊區│帳號交易明細│
 │  │書附表│、金融機構人員名義│23,173元│00000000│      │              │五權│（偵卷二第39│
 │  │二編號│，以電話連繫午○○│        │號帳戶  │      │              │一路│頁）        │
 │  │9）   │，詐稱因網路購物會│        │        │      │              │9號 │            │
 │  │      │員資格問題須依指示│        │        │      ├───────┼──┤            │
 │  │      │解除設定云云，致鄭│        │        │      │109 年11月6 日│新北│            │
 │  │      │雪莉陷於錯誤，依指│        │        │      │21時33分許    │市新│            │
 │  │      │示匯款。          │        │        │      │2,000元       │莊區│            │
 │  │      │                  │        │        │      │              │五工│            │
 │  │      │                  │        │        │      │              │二路│            │
 │  │      │                  │        │        │      │              │91號│            │
 ├─┼───┼─────────┼────┼────┼───┼───────┼──┼──────┤
 │10│告訴人│不詳詐欺集團成員於│109 年11│夏瑜君第│不詳  │109 年11月8 日│新北│提領部分補充│
 │  │未○○│109 年11月8 日19時│月8 日19│一銀行帳│      │20時2 分許    │市新│自夏瑜君第一│
 │  │（起訴│30分，冒用網路賣家│時53分許│號007-41│      │5,000元       │莊區│銀行交易明細│
 │  │書附表│、金融機構人員名義│5,123元 │00000000│      │              │復興│（偵卷一第45│
 │  │二編號│，以電話連繫未○○│        │0號帳戶 │      │              │路1 │7 頁）      │
 │  │10）  │，詐稱因網路購物訂│        │        │      │              │段21│            │
 │  │      │單系統錯誤須依指示│        │        │      │              │3 號│            │
 │  │      │解除設定云云，致蕭│        │        │      │              │    │            │
 │  │      │友翔陷於錯誤，依指│        │        │      │              │    │            │
 │  │      │示匯款。          │        │        │      │              │    │            │
 ├─┼───┼─────────┼────┼────┼───┼───────┼──┼──────┤
 │11│告訴人│不詳詐欺集團成員於│109 年11│李秀玲郵│不詳  │109 年11月7 日│不詳│⑴匯款帳號補│
 │  │丙○○│109 年11月7 日15時│月7 日16│局帳號70│      │16時7分許     │    │  充自告訴人│
 │  │（起訴│28分，冒用網路賣家│時1 分許│0-000000│      │60,000元      │    │  丙○○筆錄│
 │  │書附表│、金融機構人員名義│49,985元│00000000│      │              │    │  （偵卷二第│
 │  │二編號│，以電話連繫丙○○│        │號帳戶  │      │              │    │  368 至370 │
 │  │11）  │，詐稱因後臺疏失導│        │        │      ├───────┤    │  頁）      │
 │  │      │致設定成12期的費用│        │        │      │109 年11月7日 │    │⑵提領部分補│
 │  │      │須依指示解除設定云│        │        │      │16時8分許     │    │  充自李秀玲│
 │  │      │云，致丙○○陷於錯├────┼────┤      │40,000元      │    │  郵局帳戶客│
 │  │      │誤，依指示匯款。  │109 年11│李秀玲郵│      │              │    │  戶歷史交易│
 │  │      │                  │月7 日16│局帳號70│      │              │    │  清單（本院│
 │  │      │                  │時4 分許│0-000000│      │              │    │  卷二第53頁│
 │  │      │                  │49,989元│00000000│      ├───────┤    │  ）        │
 │  │      │                  │        │號帳戶  │      │109 年11月7日 │    │⑶詐騙集團10│
 │  │      │                  │        │        │      │16時23分許    │    │  9 年11月7 │
 │  │      │                  │        │        │      │              │    │  日16時7 分│
 │  │      │                  │        │        │      │              │    │  至17時47分│
 │  │      │                  ├────┼────┤      │              │    │  許所提領之│
 │  │      │                  │109 年11│李秀玲郵│      │              │    │  6萬元、4萬│
 │  │      │                  │月7 日16│局帳號70│      ├───────┤    │  元、1萬4,0│
 │  │      │                  │時8 分許│0-000000│      │109 年11月7 日│    │  00元、115 │
 │  │      │                  │14,123元│00000000│      │17時47分許    │    │  元款項，僅│
 │  │      │                  │        │號帳戶  │      │115元         │    │  其中11萬4,│
 │  │      │                  │        │        │      │              │    │  097元（即 │
 │  │      │                  │        │        │      │              │    │  49,985元+4│
 │  │      │                  │        │        │      │              │    │  9,989元+14│
 │  │      │                  │        │        │      │              │    │  ,123元）部│
 │  │      │                  │        │        │      │              │    │  分為告訴人│
 │  │      │                  │        │        │      │              │    │  丙○○109 │
 │  │      │                  │        │        │      │              │    │  年11月7 日│
 │  │      │                  │        │        │      │              │    │  所匯。    │
 │  │      │                  ├────┼────┼───┼───────┼──┼──────┤
 │  │      │                  │109 年11│夏瑜君第│沈○緯│109 年11月7 日│新北│匯款時間、提│
 │  │      │                  │月7 日19│一銀行帳│（起訴│19時39分許    │市三│領時間及金額│
 │  │      │                  │時29分許│號007-41│書附表│20,000元      │重區│均以夏瑜君第│
 │  │      │                  │29,989元│00000000│四）、│              │中興│一銀行交易明│
 │  │      │                  │        │0號帳戶 │      │              │北街│細為準（偵卷│
 │  │      │                  │        │        │      ├───────┤42巷│一第457 頁）│
 │  │      │                  │        │        │      │109 年11月7 日│11號│            │
 │  │      │                  │        │        │      │19時40分許    │統一│            │
 │  │      │                  │        │        │      │10,000元      │便利│            │
 │  │      │                  │        │        │      │              │商店│            │
 │  │      │                  ├────┼────┤      ├───────┼──┤            │
 │  │      │                  │109 年11│夏瑜君第│      │109 年11月7 日│新北│            │
 │  │      │                  │月7 日19│一銀行帳│      │19時45分許    │市三│            │
 │  │      │                  │時37分許│號007-41│      │20,000元      │重區│            │
 │  │      │                  │29,985元│00000000│      │              │中興│            │
 │  │      │                  │（扣除手│0號帳戶 │      ├───────┤北街│            │
 │  │      │                  │續費15元│        │      │109 年11月7 日│42號│            │
 │  │      │                  │）      │        │      │19時46分許    │萊爾│            │
 │  │      │                  │        │        │      │10,000元      │富便│            │
 │  │      │                  │        │        │      │              │利商│            │
 │  │      │                  │        │        │      │              │店  │            │
 │  │      │                  ├────┼────┼───┼───────┼──┤            │
 │  │      │                  │109 年11│夏瑜君第│沈○緯│109 年11月7 日│新北│            │
 │  │      │                  │月7 日19│一銀行帳│（起訴│19時56分許    │市三│            │
 │  │      │                  │時46分許│號007-41│書附表│20,000元      │重區│            │
 │  │      │                  │24,989元│00000000│四）  │              │光復│            │
 │  │      │                  │        │0號帳戶 │      ├───────┤路一│            │
 │  │      │                  ├────┼────┤      │109 年11月7 日│段70│            │
 │  │      │                  │109 年11│夏瑜君第│      │19時57分許    │號全│            │
 │  │      │                  │月7 日19│一銀行帳│      │10,000元      │家便│            │
 │  │      │                  │時51分許│號007-41│      │              │利商│            │
 │  │      │                  │15,123元│00000000│      │              │店  │            │
 │  │      │                  │        │0號帳戶 ├───┼───────┼──┤            │
 │  │      │                  │        │        │孟○筌│109 年11月8 日│新北│            │
 │  │      │                  │        │        │（起訴│17時55分許    │市樹│            │
 │  │      │                  │        │        │書附表│105 元        │林區│            │
 │  │      │                  │        │        │四）  │              │中正│            │
 │  │      │                  │        │        │      │              │路79│            │
 │  │      │                  │        │        │      │              │1 號│            │
 │  │      │                  │        │        │      │              │萊爾│            │
 │  │      │                  │        │        │      │              │富便│            │
 │  │      │                  │        │        │      │              │利商│            │
 │  │      │                  │        │        │      │              │店  │            │
 ├─┼───┼─────────┼────┼────┼───┼───────┼──┼──────┤
 │12│告訴人│不詳詐欺集團成員於│109 年11│朱咏馨渣│不詳  │109 年11月11日│不詳│⑴提領部分補│
 │  │甲○○│109 年11月11日20時│月11日21│打銀行帳│      │21時22分許    │    │  充自朱咏馨│
 │  │（起訴│12分，冒用網路賣家│時18分許│號052-11│      │20,000 元     │    │  渣打銀行帳│
 │  │書附表│、金融機構人員名義│26,069元│00000000│      ├───────┤    │  戶交易明細│
 │  │二編號│，以電話連繫甲○○│        │7475號帳│      │109 年11月11日│    │  （偵卷一第│
 │  │12）  │，詐稱因網路購物會│        │戶      │      │21時23分許    │    │  481 頁）  │
 │  │      │員資格問題須依指示│        │        │      │20,000 元     │    │⑵詐騙集團10│
 │  │      │解除設定云云，致日│        │        │      ├───────┤    │  9 年11月11│
 │  │      │麗晴陷於錯誤，依指│        │        │      │109 年11月11日│    │  日21時22至│
 │  │      │示匯款。          │        │        │      │21時24分許    │    │  24分許所提│
 │  │      │                  │        │        │      │16,000 元     │    │  提領2 萬元│
 │  │      │                  │        │        │      │              │    │  、2 萬元、│
 │  │      │                  │        │        │      │              │    │  16,000元款│
 │  │      │                  │        │        │      │              │    │  項，僅其中│
 │  │      │                  │        │        │      │              │    │  26,069元為│
 │  │      │                  │        │        │      │              │    │  告訴人日麗│
 │  │      │                  │        │        │      │              │    │  晴109 年11│
 │  │      │                  │        │        │      │              │    │  月11日21時│
 │  │      │                  │        │        │      │              │    │  18分許所匯│
 │  │      │                  │        │        │      │              │    │  。        │
 │  │      │                  ├────┼────┼───┼───────┼──┼──────┤
 │  │      │                  │109 年11│朱咏馨渣│不詳  │109 年11月11日│不詳│⑴提領部分補│
 │  │      │                  │月11日21│打銀行帳│      │21時32分許    │    │  充自朱咏馨│
 │  │      │                  │時32分許│號052-11│      │20,000 元     │    │  渣打銀行帳│
 │  │      │                  │16,123元│00000000│      ├───────┤    │  戶交易明細│
 │  │      │                  │        │7475號帳│      │109 年11月11日│    │  （偵卷一第│
 │  │      │                  │        │戶      │      │21時33分許    │    │  48 1至485 │
 │  │      │                  │        │        │      │20,000 元     │    │  頁）      │
 │  │      │                  │        │        │      ├───────┤    │⑵詐騙集團10│
 │  │      │                  │        │        │      │109 年11月11日│    │  9 年11月11│
 │  │      │                  │        │        │      │21時33分許    │    │  日21時32分│
 │  │      │                  │        │        │      │6,000 元      │    │  許至33分許│
 │  │      │                  │        │        │      │              │    │  所提領之2 │
 │  │      │                  │        │        │      │              │    │  萬元、2 萬│
 │  │      │                  │        │        │      │              │    │  元、6,000 │
 │  │      │                  │        │        │      │              │    │  元款項，除│
 │  │      │                  │        │        │      │              │    │  告訴人日麗│
 │  │      │                  │        │        │      │              │    │  晴10 9年11│
 │  │      │                  │        │        │      │              │    │  月11日21時│
 │  │      │                  │        │        │      │              │    │  32分許所匯│
 │  │      │                  │        │        │      │              │    │  之16 ,123 │
 │  │      │                  │        │        │      │              │    │  元外，亦包│
 │  │      │                  │        │        │      │              │    │  含告訴人李│
 │  │      │                  │        │        │      │              │    │  佳盈於109 │
 │  │      │                  │        │        │      │              │    │  年11月11日│
 │  │      │                  │        │        │      │              │    │  21時26分許│
 │  │      │                  │        │        │      │              │    │  所匯之29,9│
 │  │      │                  │        │        │      │              │    │  85元。    │
 │  │      │                  ├────┼────┼───┼───────┼──┼──────┤
 │  │      │                  │109 年11│朱咏馨渣│不詳  │109 年11月11日│不詳│提領部分補充│
 │  │      │                  │月11日22│打銀行帳│      │22時7 分許    │    │自朱咏馨渣打│
 │  │      │                  │時許    │號052-11│      │14,000元      │    │銀行帳戶交易│
 │  │      │                  │13,850元│00000000│      │              │    │明細（偵卷一│
 │  │      │                  │        │7475號帳│      │              │    │第485 頁）  │
 │  │      │                  │        │戶      │      │              │    │            │
 ├─┼───┼─────────┼────┼────┼───┼───────┼──┼──────┤
 │13│告訴人│不詳詐欺集團成員於│109 年11│朱咏馨渣│不詳  │109 年11月11日│不詳│匯款時間、提│
 │  │丁○○│109 年11月11日20時│月11日21│打銀行帳│      │21時14分許    │    │領時間及金額│
 │  │（起訴│31分許，冒用網路賣│時8 分許│號052-11│      │20,000元      │    │均以朱咏馨渣│
 │  │書附表│家名義，以電話連繫│29,985元│00000000│      ├───────┤    │打銀行帳戶交│
 │  │二編號│丁○○，詐稱因店家│（已扣除│7475號帳│      │109 年11月11日│    │易明細為準（│
 │  │13）  │疏失誤將丁○○設定│手續費15│戶      │      │21時15分許    │    │偵卷一第481 │
 │  │      │為商家須依指示解除│元）    │        │      │10,000元      │    │頁）        │
 │  │      │設定云云，致丁○○├────┼────┼───┼───────┼──┼──────┤
 │  │      │陷於錯誤，依指示匯│109 年11│朱咏馨渣│不詳  │109 年11月11日│不詳│⑴提領部分補│
 │  │      │款。（詐欺方式補充│月11日21│打銀行帳│      │21時32分許    │    │  充自朱咏馨│
 │  │      │自告訴人筆錄，見10│時26分許│號052-11│      │20,000 元     │    │  渣打銀行帳│
 │  │      │9年度偵字第41570卷│29,985元│00000000│      ├───────┤    │  戶交易明細│
 │  │      │二第400頁）       │（已扣除│7475號帳│      │109 年11月11日│    │  （偵卷一第│
 │  │      │                  │手續費15│戶      │      │21時33分許    │    │  481 至485 │
 │  │      │                  │元）    │        │      │20,000 元     │    │  頁）      │
 │  │      │                  │        │        │      ├───────┤    │⑵詐騙集團10│
 │  │      │                  │        │        │      │109 年11月11日│    │  9 年11月11│
 │  │      │                  │        │        │      │21時33分許    │    │  日21時32分│
 │  │      │                  │        │        │      │6,000 元      │    │  許至33分許│
 │  │      │                  │        │        │      │              │    │  所提領之2 │
 │  │      │                  │        │        │      │              │    │  萬元、2 萬│
 │  │      │                  │        │        │      │              │    │  元、6,000 │
 │  │      │                  │        │        │      │              │    │  元款項，除│
 │  │      │                  │        │        │      │              │    │  告訴人李佳│
 │  │      │                  │        │        │      │              │    │  盈於109 年│
 │  │      │                  │        │        │      │              │    │  11月11日21│
 │  │      │                  │        │        │      │              │    │  時26分許所│
 │  │      │                  │        │        │      │              │    │  匯之29,985│
 │  │      │                  │        │        │      │              │    │  元外，亦包│
 │  │      │                  │        │        │      │              │    │  含告訴人日│
 │  │      │                  │        │        │      │              │    │  麗晴109 年│
 │  │      │                  │        │        │      │              │    │  11月11日21│
 │  │      │                  │        │        │      │              │    │  時32分許所│
 │  │      │                  │        │        │      │              │    │  匯之16,123│
 │  │      │                  │        │        │      │              │    │  元。      │
 ├─┼───┼─────────┼────┼────┼───┼───────┼──┼──────┤
 │14│告訴人│不詳詐欺集團成員於│109 年11│陳安欣土│不詳  │109 年11月8 日│不詳│匯款時間、提│
 │  │申○○│109 年11月8 日19時│月8 日20│地銀行帳│      │20時29分許    │    │領時間及金額│
 │  │（起訴│38分，冒用網路賣家│時25分許│號005-03│      │20,000 元     │    │均以陳安欣土│
 │  │書附表│、金融機構人員名義│29,985元│00000000│      ├───────┤    │地銀行帳戶交│
 │  │二編號│，以電話連繫申○○│        │80號帳戶│      │109 年11月8 日│    │易明細為準（│
 │  │14）  │，詐稱因賣家將其誤│        │        │      │20時29分許    │    │偵卷一第465 │
 │  │      │植為盤商，須依指示│        │        │      │10,000 元     │    │至467 頁）  │
 │  │      │解除設定云云，致薛├────┼────┼───┼───────┼──┤            │
 │  │      │至軒陷於錯誤，依指│109 年11│陳安欣土│不詳  │109 年11月8 日│不詳│            │
 │  │      │示匯款。          │月8 日20│地銀行帳│      │20時52分許    │    │            │
 │  │      │                  │時46分許│號005-03│      │20,000 元     │    │            │
 │  │      │                  │29,985元│00000000│      ├───────┤    │            │
 │  │      │                  │        │80號帳戶│      │109 年11月8 日│    │            │
 │  │      │                  │        │        │      │20時52分許    │    │            │
 │  │      │                  │        │        │      │10,000 元     │    │            │
 │  │      │                  ├────┼────┼───┼───────┼──┤            │
 │  │      │                  │109 年11│陳安欣土│不詳  │109 年11月8 日│不詳│            │
 │  │      │                  │月8 日21│地銀行帳│      │21時4 分許    │    │            │
 │  │      │                  │時4 分許│號005-03│      │4,000 元      │    │            │
 │  │      │                  │4,185元 │00000000│      │              │    │            │
 │  │      │                  │        │80號帳戶│      │              │    │            │
 ├─┼───┼─────────┼────┼────┼───┼───────┼──┼──────┤
 │15│告訴人│不詳詐欺集團成員於│109 年11│陳安欣合│沈○緯│109 年11月7 日│新北│提領部分補充│
 │  │辰○○│109 年11月7 日21時│月7 日21│庫銀行帳│      │21時55分許    │市三│自陳安欣合庫│
 │  │（起訴│12分，冒用網路賣家│時48分許│號006-03│      │12,000 元     │重區│銀行帳戶交易│
 │  │書附表│、金融機構人員名義│12,345元│00000000│      │              │光復│明細（偵卷一│
 │  │二編號│，以電話連繫辰○○│        │357 號帳│      │              │路1 │第477 頁）  │
 │  │15）  │，詐稱因服務人員誤│        │戶      │      │              │段81│            │
 │  │      │設為24筆訂單，須依│        │        │      │              │號  │            │
 │  │      │指示取消云云，致董│        │        │      │              │    │            │
 │  │      │家偉陷於錯誤，依指│        │        │      │              │    │            │
 │  │      │示匯款。          │        │        │      │              │    │            │
 ├─┼───┼─────────┼────┼────┼───┼───────┼──┼──────┤
 │16│告訴人│不詳詐欺集團成員於│109 年11│黃舒婷北│不詳  │不詳          │不詳│            │
 │  │巳○○│109 年11月18日18時│月18日18│富銀帳號│      │              │    │            │
 │  │（起訴│6 分，冒用網路賣家│時50分許│000-0000│      │              │    │            │
 │  │書附表│、金融機構人員名義│49,985元│00000000│      │              │    │            │
 │  │二編號│，以電話連繫巳○○│（扣除手│77號帳戶│      │              │    │            │
 │  │16）  │，詐稱因工作人員輸│續費15元│        │      │              │    │            │
 │  │      │入錯誤導致商品重複│）      │        │      │              │    │            │
 │  │      │購買，須依指示操作├────┼────┤      │              │    │            │
 │  │      │停用轉帳功能云云，│109 年11│黃舒婷北│      │              │    │            │
 │  │      │致巳○○陷於錯誤，│月18日18│富銀帳號│      │              │    │            │
 │  │      │依指示匯款。      │時54分許│000-0000│      │              │    │            │
 │  │      │                  │18,138元│00000000│      │              │    │            │
 │  │      │                  │        │77號帳戶│      │              │    │            │
 ├─┼───┼─────────┼────┼────┼───┼───────┼──┼──────┤
 │17│被害人│不詳詐欺集團成員於│109 年11│江莉雯台│不詳  │109 年11月18日│不詳│⑴匯入之帳號│
 │  │乙○○│109 年11月18日18時│月18日19│新銀行帳│      │19時45分許    │    │  補充自被害│
 │  │（起訴│47分，冒用金融機構│時37分許│號812-00│      │20,000元      │    │  人乙○○筆│
 │  │書附表│人員名義，以電話連│29,985元│00000000│      ├───────┤    │  錄（偵卷二│
 │  │二編號│繫乙○○，詐稱因收│        │286000號│      │109 年11月18日│    │  第412 頁）│
 │  │17 ） │貨時簽名誤簽為經銷│        │帳戶    │      │19時46分許    │    │⑵提領部分補│
 │  │      │商，須依指示領款存│        │        │      │10,000元      │    │  充自江莉雯│
 │  │      │入指定帳戶監管云云├────┼────┼───┼───────┼──┤  台新銀行帳│
 │  │      │，致乙○○陷於錯誤│109 年11│江莉雯台│不詳  │109 年11月18日│不詳│  號交易明細│
 │  │      │，依指示匯款。    │月18日20│新銀行帳│      │20時17分許    │    │  （本院卷二│
 │  │      │                  │時11分許│號812-00│      │20,000元      │    │  第82頁）  │
 │  │      │                  │26,000元│00000000│      ├───────┤    │            │
 │  │      │                  │        │286000號│      │109 年11月18日│    │            │
 │  │      │                  │        │帳戶    │      │20時18分許    │    │            │
 │  │      │                  │        │        │      │6,000元       │    │            │
 │  │      │                  ├────┼────┼───┼───────┼──┼──────┤
 │  │      │                  │109 年11│黃舒婷合│不詳  │109 年11月18日│不詳│提領部分補充│
 │  │      │                  │月18日20│庫銀行帳│      │20時30分後某時│    │自黃舒婷合作│
 │  │      │                  │時30分許│號006-52│      │20,000元      │    │金庫銀行帳戶│
 │  │      │                  │29,985元│00000000│      ├───────┤    │交易明細（偵│
 │  │      │                  │        │534 號帳│      │109 年11月18日│    │卷一第493 頁│
 │  │      │                  │        │戶      │      │20時30分後某時│    │）          │
 │  │      │                  │        │        │      │10,000元      │    │            │
 ├─┼───┼─────────┼────┼────┼───┼───────┼──┼──────┤
 │18│告訴人│不詳詐欺集團成員於│109 年11│黃舒婷合│不詳  │109 年11月18日│不詳│⑴匯款部分補│
 │  │卯○○│109 年11月18日19時│月18日某│庫銀行帳│      │某時          │    │  充自告訴人│
 │  │（起訴│21分，冒用網路賣家│時      │號006-52│      │20,000元      │    │  卯○○提出│
 │  │書附表│、金融機構人員名義│54,123元│00000000│      ├───────┤    │  之玉山銀行│
 │  │二編號│，以電話連繫卯○○│        │534 號帳│      │109 年11月18日│    │  交易明細查│
 │  │18）  │，詐稱因網路購物訂│        │戶      │      │某時          │    │  詢結果（偵│
 │  │      │單系統問題須依指示│        │        │      │20,000元      │    │  卷一第575 │
 │  │      │解除設定云云，致葉│        │        │      ├───────┤    │  頁）      │
 │  │      │冠麟廷陷於錯誤，依│        │        │      │109 年11月18日│    │⑵提領部分補│
 │  │      │指示匯款。        │        │        │      │某時          │    │  充自黃舒婷│
 │  │      │                  │        │        │      │14,000元      │    │  合作金庫銀│
 │  │      │                  │        │        │      │              │    │  行帳戶交易│
 │  │      │                  │        │        │      │              │    │  明細（偵卷│
 │  │      │                  │        │        │      │              │    │  一第493 頁│
 │  │      │                  │        │        │      │              │    │  ）        │
 │  │      │                  ├────┼────┼───┼───────┼──┼──────┤
 │  │      │                  │109 年11│黃舒婷合│不詳  │109 年11月18日│不詳│提領部分補充│
 │  │      │                  │月18日某│庫銀行帳│      │某時          │    │自黃舒婷合作│
 │  │      │                  │時      │號006-52│      │20,000元      │    │金庫銀行帳戶│
 │  │      │                  │24,123元│00000000│      ├───────┤    │交易明細（偵│
 │  │      │                  │（扣除手│534 號帳│      │109 年11月18日│    │卷一第493 頁│
 │  │      │                  │續費5 元│戶      │      │某時          │    │）          │
 │  │      │                  │）      │        │      │4,000元       │    │            │
 └─┴───┴─────────┴────┴────┴───┴───────┴──┴──────┘
附表三：
   ┌──┬──────┬──────────────────────────┐
   │編號│犯罪事實    │            證據清單                                │
   ├──┼──────┼──────────────────────────┤
   │1   │附表二編號1 │⑴告訴人辛○○於警詢之指述（偵卷一第29至31頁）      │
   │    │（即起訴書附│⑵被告壬○○領款熱點紀錄（偵卷一第43頁）            │
   │    │表二編號1 ）│⑶被告壬○○提領紀錄對照影像（偵卷一第45頁）        │
   │    │            │⑷林敬敦郵局帳號000-0000000-0000000 號帳戶客戶歷史交│
   │    │            │  易清單（本院卷二第45頁）                          │
   │    │            │⑸李建儒中國信託銀行帳號820-000000298501號帳戶存款交│
   │    │            │  易明細（本院卷二第68頁）                          │
   │    │            │⑹林純如玉山銀行帳號000-0000000000000 號帳戶之交易明│
   │    │            │  細（本院卷二第109頁）                             │
   ├──┼──────┼──────────────────────────┤
   │2   │附表二編號2 │⑴告訴人寅○○於警詢之指述（偵卷一第33至36頁）      │
   │    │（即起訴書附│⑵被告壬○○領款熱點紀錄（偵卷一第43頁）            │
   │    │表二編號2） │⑶被告壬○○提領紀錄對照影像（偵卷一第45頁）        │
   │    │            │⑷林敬敦郵局帳號000-0000000-0000000 號帳戶客戶歷史交│
   │    │            │  易清單（本院卷二第45頁）                          │
   │    │            │⑸林純如玉山銀行帳號000-0000000000000 號帳戶之交易明│
   │    │            │  細（本院卷二第109頁）                             │
   ├──┼──────┼──────────────────────────┤
   │3   │附表二編號3 │⑴告訴人丑○○於警詢之指述（偵卷二第441 至444 頁）  │
   │    │（即起訴書附│⑵告訴人丑○○提出之通話紀錄及中國信託網路銀行活存交│
   │    │表二編號3） │  易明細查詢（偵卷二第437至440頁）                  │
   │    │            │⑶張書豪合作金庫銀行帳號000-0000000000000 號帳戶歷史│
   │    │            │  交易明細查詢結果（偵卷一第501 至503 頁）          │
   ├──┼──────┼──────────────────────────┤
   │4   │附表二編號4 │⑴告訴人己○○於警詢之指述（偵卷二第311 至314 頁）  │
   │    │（即起訴書附│⑵黃微宜臺灣銀行帳號000-000000000000號帳戶存摺存款歷│
   │    │表二編號4） │  史明細批次查詢（偵卷二第71頁、第83頁）            │
   │    │            │⑶告訴人己○○提出之自動櫃員機交易明細（偵卷二第315 │
   │    │            │  頁）                                              │
   │    │            │⑷林玉婷富邦銀行帳號000-00000000000000號帳戶交易明細│
   │    │            │  表（本院卷二第59頁）                              │
   ├──┼──────┼──────────────────────────┤
   │5   │附表二編號5 │⑴告訴人庚○○於警詢之指述（偵卷二第317 至318 頁）  │
   │    │（即起訴書附│⑵告訴人庚○○提出之自動櫃員機交易明細（偵卷二第319 │
   │    │表二編號5） │  頁）                                              │
   │    │            │⑶黃微宜臺灣銀行帳號000-000000000000號帳戶存摺存款歷│
   │    │            │  史明細批次查詢（偵卷二第71頁、第83頁）            │
   ├──┼──────┼──────────────────────────┤
   │6   │附表二編號6 │⑴告訴人戊○○於警詢之指述（偵卷二第321 至324 頁）  │
   │    │（即起訴書附│⑵告訴人戊○○提出之自動櫃員機交易明細（偵卷二第327 │
   │    │表二編號6） │  頁）                                              │
   │    │            │⑶黃微宜臺灣銀行帳號000-000000000000號帳戶存摺存款歷│
   │    │            │  史明細批次查詢（偵卷二第71頁、第83頁）            │
   │    │            │⑷陳玟秀郵局帳號000-0000000-0000000 號帳戶客戶歷史交│
   │    │            │  易清單（本院卷二第55頁）                          │
   │    │            │⑸第一銀行帳號00000000000 號帳戶存摺存款客戶歷史交易│
   │    │            │  明細表（本院卷二第75頁）                          │
   ├──┼──────┼──────────────────────────┤
   │7   │附表二編號7 │⑴告訴人子○○於警詢之指述（偵卷二第339 至341 頁）  │
   │    │（即起訴書附│⑵告訴人子○○提出之轉帳明細及通話記錄（偵卷二第343 │
   │    │表二編號7） │  頁）                                              │
   │    │            │⑶黃微宜郵局帳號000-0000000-0000000 號帳戶交易明細（│
   │    │            │  偵卷二第35至41頁）                                │
   ├──┼──────┼──────────────────────────┤
   │8   │附表二編號8 │⑴告訴人癸○○於警詢之指述（偵卷二第331 至334 頁）  │
   │    │（即起訴書附│⑵告訴人癸○○提出之網路郵局交易紀錄（偵卷二第335 至│
   │    │表二編號8） │  336 頁）                                          │
   │    │            │⑶告訴人癸○○提出之與詐欺集團成員通訊軟體對話紀錄、│
   │    │            │  手機通話紀錄（偵卷二第336 至338 頁）              │
   │    │            │⑷黃微宜郵局帳號000-0000000-0000000 號帳戶交易明細（│
   │    │            │  偵卷二第35至41頁）                                │
   │    │            │⑸林正祥中國信託銀行帳號000000000000號帳戶存款交易明│
   │    │            │  細（本院卷二第64頁）                              │
   ├──┼──────┼──────────────────────────┤
   │9   │附表二編號9 │⑴告訴人午○○於警詢之指述（偵卷二第347 至350 頁）  │
   │    │（即起訴書附│⑵告訴人午○○提出之合作金庫銀行存摺封面及內頁影本（│
   │    │表二編號9） │  偵卷二第353至354頁）                              │
   │    │            │⑶黃微宜郵局帳號000-0000000-0000000 號帳戶交易明細（│
   │    │            │  偵卷二第35至41頁）                                │
   ├──┼──────┼──────────────────────────┤
   │10  │附表二編號10│⑴告訴人未○○於警詢之指述（偵卷二第357 至360 頁）  │
   │    │（即起訴書附│⑵告訴人蕭有翔提出之APP 轉帳紀錄、國泰世華銀行存摺封│
   │    │表二編號10）│  面及內頁影本（偵卷一第531至534頁）                │
   │    │            │⑶夏瑜君第一銀行帳號000-00000000000 號帳戶交易明細表│
   │    │            │  （偵卷一第457頁）                                 │
   ├──┼──────┼──────────────────────────┤
   │11  │附表二編號11│⑴告訴人丙○○於警詢之指述（偵卷二第367 至370 頁）  │
   │    │（即起訴書附│⑵告訴人丙○○提出之網路銀行轉帳紀錄、自動櫃員機交易│
   │    │表二編號11）│  明細（偵卷二第371至372頁）                        │
   │    │            │⑶告訴人丙○○提出之與詐騙集團通話記錄（偵卷二第374 │
   │    │            │  頁）                                              │
   │    │            │⑷告訴人丙○○提出之臺灣銀行、國泰世華銀行存摺封面影│
   │    │            │  本（偵卷二第375至376頁）                          │
   │    │            │⑸車手即少年沈○緯、孟○筌領款監視器畫面（偵卷二第  │
   │    │            │  299 至301 頁）                                    │
   │    │            │⑹夏瑜君第一銀行帳號000-00000000000 號帳戶交易明細表│
   │    │            │  （偵卷一第457頁）                                 │
   │    │            │⑺李秀玲郵局帳號000-0000000-0000000 號帳戶客戶歷史交│
   │    │            │  易清單（本院卷二第53頁）                          │
   ├──┼──────┼──────────────────────────┤
   │12  │附表二編號12│⑴告訴人甲○○於警詢之指述（偵卷二第389 至390 頁）  │
   │    │（即起訴書附│⑵告訴人甲○○提出之臺灣銀行、郵局存摺封面及內頁影本│
   │    │表二編號12）│  （偵卷二第391至395頁）                            │
   │    │            │⑶告訴人甲○○提出之自動櫃員機交易明細表（偵卷二第  │
   │    │            │  397 頁）                                          │
   │    │            │⑷朱咏馨渣打銀行帳號000-00000000000000帳戶交易明細（│
   │    │            │  偵卷一第481頁、485頁）                            │
   ├──┼──────┼──────────────────────────┤
   │13  │附表二編號13│⑴告訴人丁○○於警詢之指述（偵卷二第399 至401 頁）  │
   │    │（即起訴書附│⑵告訴人丁○○提出隻台灣銀行存摺封面影本、自動櫃員機│
   │    │表二編號13）│  交易明細表（偵卷一第549至550頁）                  │
   │    │            │⑶朱咏馨渣打銀行帳號000-00000000000000帳戶交易明細（│
   │    │            │  偵卷一第481頁、485頁）                            │
   ├──┼──────┼──────────────────────────┤
   │14  │附表二編號14│⑴告訴人申○○於警詢之指述（偵卷二第377 至379 頁）  │
   │    │（即起訴書附│⑵告訴人申○○提出之自動櫃員機交易明細（偵卷二第381 │
   │    │表二編號14）│  頁）                                              │
   │    │            │⑶陳安欣土地銀行帳號000-000000000000號帳戶客戶歷史交│
   │    │            │  易明細查詢（偵卷一第465至467頁）                  │
   ├──┼──────┼──────────────────────────┤
   │15  │附表二編號15│⑴告訴人辰○○於警詢之指述（偵卷二第383 至384 頁）  │
   │    │（即起訴書附│⑵告訴人辰○○提出之台新銀行存摺封面及內頁影本（偵卷│
   │    │表二編號15）│  二第385 至388 頁）                                │
   │    │            │⑶陳安欣合作金庫銀行帳號000-0000000000000 號帳戶歷史│
   │    │            │  交易明細查詢結果（偵卷一第477頁）                 │
   ├──┼──────┼──────────────────────────┤
   │16  │附表二編號16│⑴告訴人巳○○於警詢之指述（偵卷二第437 至438 頁）  │
   │    │（即起訴書附│⑵告訴人巳○○提出之通話紀錄及存款交易明細查詢（偵卷│
   │    │表二編號）  │  一第585 至586 頁）                                │
   │    │            │⑶黃舒婷臺北富邦銀行帳號000-00000000000000號帳戶交易│
   │    │            │  明細（偵卷二第63至70頁）                          │
   ├──┼──────┼──────────────────────────┤
   │17  │附表二編號17│⑴被害人乙○○於警詢之陳述（偵卷二第411 至412 頁）  │
   │    │（即起訴書附│⑵被害人乙○○提出之自動櫃員機交易明細（偵卷一第566 │
   │    │表二編號17）│  頁）                                              │
   │    │            │⑶黃舒婷合作金庫銀行帳號000-0000000000000 號帳戶歷史│
   │    │            │  交易明細查詢結果（偵卷一第493頁）                 │
   │    │            │⑷江莉雯台新銀行帳號000-00000000000000號帳戶交易明細│
   │    │            │  （本院卷二第82頁）                                │
   ├──┼──────┼──────────────────────────┤
   │18  │附表二編號18│⑴告訴人卯○○於警詢之指述（偵卷二第417 至420 頁）  │
   │    │（即起訴書附│⑵告訴人卯○○提出之自動櫃員機交易明細（偵卷二第421 │
   │    │表二編號18）│  至423 頁）                                        │
   │    │            │⑶告訴人卯○○提出之臺灣企銀、玉山銀行存摺封面與內頁│
   │    │            │  影本、郵局存簿儲金簿封面影本（偵卷二第426 頁、第43│
   │    │            │  3 至435 頁）                                      │
   │    │            │⑷告訴人卯○○提出之臺灣企銀、玉山銀行、郵局交易明細│
   │    │            │  （偵卷二第427至431頁）                            │
   │    │            │⑸黃舒婷合作金庫銀行帳號000-0000000000000 號帳戶歷史│
   │    │            │  交易明細查詢結果（偵卷一第493頁）                 │
   └──┴──────┴──────────────────────────┘
附表四：
   ┌──┬──────┬──────────────────────────┐
   │編號│犯罪事實    │所犯罪名及宣告刑                                    │
   ├──┼──────┼──────────────────────────┤
   │1   │附表二編號1 │壬○○犯三人以上共同詐欺取財罪，處有期徒刑壹年肆月。│
   │    │（即起訴書附│扣案之iPhone 7手機貳支（IMEI：00000000000000號、355 │
   │    │表二編號1 ）│00000000000 號，含行動電話門號0000000000號、不詳門號│
   │    │            │SIM 卡各1 張）沒收；未扣案之犯罪所得新臺幣壹萬參仟元│
   │    │            │沒收，於全部或一部不能沒收或不宜執行沒收時，追徵其價│
   │    │            │額。                                                │
   ├──┼──────┼──────────────────────────┤
   │2   │附表二編號2 │壬○○犯三人以上共同詐欺取財罪，處有期徒刑壹年參月。│
   │    │（即起訴書附│扣案之iPhone 7手機貳支（IMEI：00000000000000號、355 │
   │    │表二編號2） │00000000000 號，含行動電話門號0000000000號、不詳門號│
   │    │            │SIM 卡各1 張）沒收；未扣案之犯罪所得新臺幣壹萬參仟元│
   │    │            │沒收，於全部或一部不能沒收或不宜執行沒收時，追徵其價│
   │    │            │額。                                                │
   ├──┼──────┼──────────────────────────┤
   │3   │附表二編號3 │壬○○犯三人以上共同詐欺取財罪，處有期徒刑壹年肆月。│
   │    │（即起訴書附│扣案之iPhone 7手機貳支（IMEI：00000000000000號、355 │
   │    │表二編號3） │00000000000 號，含行動電話門號0000000000號、不詳門號│
   │    │            │SIM 卡各1 張）沒收；未扣案之犯罪所得新臺幣貳萬壹仟元│
   │    │            │沒收，於全部或一部不能沒收或不宜執行沒收時，追徵其價│
   │    │            │額。                                                │
   ├──┼──────┼──────────────────────────┤
   │4   │附表二編號4 │壬○○犯三人以上共同詐欺取財罪，處有期徒刑壹年陸月。│
   │    │（即起訴書附│扣案之iPhone 7手機貳支（IMEI：00000000000000號、355 │
   │    │表二編號4） │00000000000 號，含行動電話門號0000000000號、不詳門號│
   │    │            │SIM卡各1張）沒收；未扣案之犯罪所得新臺幣捌仟伍佰元沒│
   │    │            │收，於全部或一部不能沒收或不宜執行沒收時，追徵其價額│
   │    │            │。                                                  │
   │    │            │（20,000×3＋10,000＋15,000）×10%＝8,500           │
   ├──┼──────┼──────────────────────────┤
   │5   │附表二編號5 │壬○○犯三人以上共同詐欺取財罪，處有期徒刑壹年參月。│
   │    │（即起訴書附│扣案之iPhone 7手機貳支（IMEI：00000000000000號、355 │
   │    │表二編號5） │00000000000 號，含行動電話門號0000000000號、不詳門號│
   │    │            │SIM 卡各1 張）沒收。                                │
   ├──┼──────┼──────────────────────────┤
   │6   │附表二編號6 │壬○○犯三人以上共同詐欺取財罪，處有期徒刑壹年肆月。│
   │    │（即起訴書附│扣案之iPhone 7手機貳支（IMEI：00000000000000號、355 │
   │    │表二編號6） │00000000000 號，含行動電話門號0000000000號、不詳門號│
   │    │            │SIM 卡各1 張）沒收。                                │
   ├──┼──────┼──────────────────────────┤
   │7   │附表二編號7 │壬○○犯三人以上共同詐欺取財罪，處有期徒刑壹年參月。│
   │    │（即起訴書附│扣案之iPhone 7手機貳支（IMEI：00000000000000號、355 │
   │    │表二編號7） │00000000000 號，含行動電話門號0000000000號、不詳門號│
   │    │            │SIM卡各1張）沒收；未扣案之犯罪所得新臺幣貳仟元沒收，│
   │    │            │於全部或一部不能沒收或不宜執行沒收時，追徵其價額。  │
   │    │            │20,000×10%＝2,000                                  │
   ├──┼──────┼──────────────────────────┤
   │8   │附表二編號8 │壬○○犯三人以上共同詐欺取財罪，處有期徒刑壹年參月。│
   │    │（即起訴書附│扣案之iPhone 7手機貳支（IMEI：00000000000000號、355 │
   │    │表二編號8） │00000000000 號，含行動電話門號0000000000號、不詳門號│
   │    │            │SIM卡各1張）沒收；未扣案之犯罪所得新臺幣壹仟玖佰元沒│
   │    │            │收，於全部或一部不能沒收或不宜執行沒收時，追徵其價額│
   │    │            │。                                                  │
   │    │            │19,000×10%＝1900                                   │
   ├──┼──────┼──────────────────────────┤
   │9   │附表二編號9 │壬○○犯三人以上共同詐欺取財罪，處有期徒刑壹年參月。│
   │    │（即起訴書附│扣案之iPhone 7手機貳支（IMEI：00000000000000號、355 │
   │    │表二編號9） │00000000000 號，含行動電話門號0000000000號、不詳門號│
   │    │            │SIM卡各1張）沒收；未扣案之犯罪所得新臺幣貳仟貳佰元沒│
   │    │            │收，於全部或一部不能沒收或不宜執行沒收時，追徵其價額│
   │    │            │。                                                  │
   │    │            │（20,000＋2,000）×10%＝2,200                       │
   ├──┼──────┼──────────────────────────┤
   │10  │附表二編號10│壬○○犯三人以上共同詐欺取財罪，處有期徒刑壹年貳月。│
   │    │（即起訴書附│扣案之iPhone 7手機貳支（IMEI：00000000000000號、355 │
   │    │表二編號10）│00000000000 號，含行動電話門號0000000000號、不詳門號│
   │    │            │SIM卡各1張）沒收；未扣案之犯罪所得新臺幣伍佰元沒收，│
   │    │            │於全部或一部不能沒收或不宜執行沒收時，追徵其價額。  │
   │    │            │5,000×10%＝500                                     │
   ├──┼──────┼──────────────────────────┤
   │11  │附表二編號11│壬○○犯三人以上共同詐欺取財罪，處有期徒刑壹年陸月。│
   │    │（即起訴書附│扣案之iPhone 7手機貳支（IMEI：00000000000000號、355 │
   │    │表二編號11）│00000000000 號，含行動電話門號0000000000號、不詳門號│
   │    │            │SIM卡各1張）沒收；未扣案之犯罪所得新臺幣玖仟零壹拾陸│
   │    │            │元沒收，於全部或一部不能沒收或不宜執行沒收時，追徵其│
   │    │            │價額。                                              │
   │    │            │（20,000×3＋10,000×3＋105）×10%＝9,016（小數點以 │
   │    │            │下四捨五入）                                        │
   ├──┼──────┼──────────────────────────┤
   │12  │附表二編號12│壬○○犯三人以上共同詐欺取財罪，處有期徒刑壹年肆月。│
   │    │（即起訴書附│扣案之iPhone 7手機貳支（IMEI：00000000000000號、355 │
   │    │表二編號12）│00000000000 號，含行動電話門號0000000000號、不詳門號│
   │    │            │SIM 卡各1 張）沒收。                                │
   ├──┼──────┼──────────────────────────┤
   │13  │附表二編號13│壬○○犯三人以上共同詐欺取財罪，處有期徒刑壹年伍月。│
   │    │（即起訴書附│扣案之iPhone 7手機貳支（IMEI：00000000000000號、355 │
   │    │表二編號13）│00000000000 號，含行動電話門號0000000000號、不詳門號│
   │    │            │SIM 卡各1 張）沒收；未扣案之犯罪所得新臺幣陸仟元沒收│
   │    │            │，於全部或一部不能沒收或不宜執行沒收時，追徵其價額。│
   │    │            │（20,000×2 ＋10,000×2 ）×10% ＝6,000 （詐騙集團於│
   │    │            │109 年11月11日21時33分許提領之2 萬元，其中僅10,000元│
   │    │            │係告訴人丁○○於109 年11月11日21時26分許所匯之29,985│
   │    │            │元之部分款項）                                      │
   ├──┼──────┼──────────────────────────┤
   │14  │附表二編號14│壬○○犯三人以上共同詐欺取財罪，處有期徒刑壹年伍月。│
   │    │（即起訴書附│扣案之iPhone 7手機貳支（IMEI：00000000000000號、355 │
   │    │表二編號14）│00000000000 號，含行動電話門號0000000000號、不詳門號│
   │    │            │SIM卡各1張）沒收；未扣案之犯罪所得新臺幣陸仟肆佰元沒│
   │    │            │收，於全部或一部不能沒收或不宜執行沒收時，追徵其價額│
   │    │            │。                                                  │
   │    │            │（20,000×2＋10,000×2＋4,000）×10% ＝6,400        │
   ├──┼──────┼──────────────────────────┤
   │15  │附表二編號15│壬○○犯三人以上共同詐欺取財罪，處有期徒刑壹年貳月。│
   │    │（即起訴書附│扣案之iPhone 7手機貳支（IMEI：00000000000000號、355 │
   │    │表二編號15）│00000000000 號，含行動電話門號0000000000號、不詳門號│
   │    │            │SIM卡各1張）沒收；未扣案之犯罪所得新臺幣壹仟貳佰元沒│
   │    │            │收，於全部或一部不能沒收或不宜執行沒收時，追徵其價  │
   │    │            │額。                                                │
   │    │            │12,000 ×10% ＝1,200                                │
   └──┴──────┴──────────────────────────┘